臺灣高等法院臺南分院刑事判決　　　　100年度上訴字第907號
上　訴　人　臺灣雲林地方法院檢察署檢察官
上　訴　人
即　被　告　林維揚
上列上訴人因被告偽造文書等案件，不服臺灣雲林地方法院９９
年度訴字第８９號，中華民國１００年７月５日第一審判決（起
訴案號：臺灣雲林地方法院檢察署９８年度偵字第６１３８、６
１４８、６１４９、６１５０、６１５１、６１５５號、９９年
度偵字第２３、３３８、４３１、４３４、４９７、６２７、６
７４、７１４號），提起上訴，本院判決如下：
    主  文
原判決關於附表二部分暨應執行刑均撤銷。
林維揚犯如附表二「所犯罪名及處罰」欄所示之罪名，量處如該
欄所示之刑。
其餘上訴駁回。
上開撤銷改判部分所處之刑（如附表二），及上訴駁回部分所處
之刑（如附表一、三），應執行有期徒刑貳年陸月。如附表一編
號１至８、附表十四編號１至３、６、７、１０、１２至１４、
附表十六編號１至７、附表十七編號１至２、附表十八編號１及
附表二十編號５所示之物，均沒收。
    事  實
一、緣李國方（已另行判決）於９８年６月間加入真實姓名年籍
    不詳綽號「阿四」之成年男子所組成之詐欺集團，而擔任車
    手及蒐集供被害人匯款之銀行帳戶工作後，蘇畇嘉（已另行
    判決）於９８年６月間某日加入，李國方並提供門號000
    0000000號及0000000000號行動電話與蘇
    畇嘉供聯繫用，而林維揚（綽號阿一、小一）於９８年９月
    間某日加入，並以其所有之門號0000000000號行
    動電話供聯繫用，陳光佑於９８年１０月間某日加入，並由
    李國方持有如附表二十三編號１所示之門號0000000
    000號行動電話與陳光佑聯繫用，而與「阿四」之成年男
    子所組成之詐欺集團成員共同基於偽造公印文、偽造印文、
    行使偽造國民身分證、行使變造全民健康保險卡、行使偽造
    私文書及詐欺取財之犯意聯絡，林維揚於９８年１０月間某
    日介紹蔡吉銘（綽號：小明、小銘；已判決確定），陳光佑
    於９８年１０月間某日介紹陳新火（由原審另行審理），於
    ９８年１１月間某日介紹鄭以徽（綽號：徽徽；已判決確定
    ）及何思葦（綽號：珠珠；已判決確定），分別認識李國方
    ，蔡吉銘、陳新火、鄭以徽、何思葦，與李國方約定，由蔡
    吉銘、陳新火、鄭以徽、何思葦提供本人照片供李國方偽造
    國民身分證、變造全民健康保險卡，再由蔡吉銘、陳新火、
    鄭以徽、何思葦持該等偽造、變造之證件假冒他人而向銀行
    申設帳戶，雙方並約定於帳戶申設成功後，蔡吉銘、陳新火
    、鄭以徽、何思葦即可獲取２千元或３千元之代價，蔡吉銘
    以附表二十七編號１所示門號0000000000號行動
    電話與林維揚供聯繫使用，李國方交付如附表二十三編號７
    所示門號0000000000號行動電話與鄭以徽供聯繫
    使用，並由李國方以附表二十三編號２、３所示之門號00
    00000000號及0000000000號行動電話與
    銀行照會用，蔡吉銘、陳新火、鄭以徽、何思葦應允上開約
    定後，李國方、陳光佑、蘇畇嘉及林維揚分別與蔡吉銘、陳
    新火、鄭以徽、何思葦共同基於偽造公印文、偽造印文、行
    使偽造國民身分證、行使變造全民健康保險卡、行使偽造私
    文書及詐欺取財之犯意聯絡，由李國方在網路上向真實姓名
    年籍不詳綽號「阿宏」之成年人收集如附表九編號１至８所
    示遭冒名者之身分資料，蔡吉銘、陳新火、鄭以徽、何思葦
    依李國方指示於附表九編號１至８所示其等前去偽開帳戶前
    ，自行前往臺中市某不詳地址之照相館拍攝大頭照後，再於
    臺中市某不詳地址將光碟片及照片交與李國方或陳光佑，李
    國方於９８年９月間時委託具有犯意聯絡之林和宏（綽號：
    小胖、胖哥，原審通緝中）、石淑真（阿妹、蜻蜓，另行審
    理），以１萬３千元至１萬５千元之代價，由林和宏、石淑
    真偽造國民身分證及變造全民健康保險卡，而將附表九編號
    １至８所示被冒名者之身分資料，及蔡吉銘、陳新火、鄭以
    徽、何思葦等人身分資料、照片及電磁紀錄檔等物分別交給
    林和宏，由其本人或指示石淑真先裁切空白身分證，及以藥
    劑將全民健康保險卡上之資料抹去，分別利用電腦文書處理
    器將該身分資料輸入後，列印在該已裁切完成之空白身分證
    及已抹去人別資料之全民健康保險卡上，而以不詳方式於在
    空白國民身分證上偽造「內政部印」之公印文１枚，並以護
    背機加以護背，及待變造完成之全民健康保險卡風乾後，而
    偽造印有「蔡吉銘」、「陳新火」、「鄭以徽」、「何思葦
    」照片及記載「黃向豪」、「何嘉豪」、「鄭清安」、「龔
    百陽」、「陳昭德」、「林彤恩」、「胡純鳳」年籍資料之
    國民身分證及印有「蔡吉銘」、「陳新火」、「鄭以徽」、
    「何思葦」照片及記載、「黃向豪」、「何嘉豪」、「鄭清
    安」、「龔百陽」、「陳昭德」、「林彤恩」、「胡純鳳」
    年籍資料之變造全民健康保險卡，足以生損害於如附表九編
    號１至８所示之遭冒名身分人及戶籍機關、中央健康保險局
    對全民健康保險卡核發業務之正確性及國家對國民身分證件
    管理之正確性。林和宏於蔡吉銘、陳新火、鄭以徽、何思葦
    分別於附表九編號１至８所示前去偽開帳戶前，將上開偽造
    「黃向豪」、「何嘉豪」、「鄭清安」、「龔百陽」、「陳
    昭德」「林彤恩」、「胡純鳳」之國民身分證及「黃向豪」
    、「何嘉豪」、「鄭清安」、「龔百陽」、「陳昭德」「林
    彤恩」、「胡純鳳」之變造全民健康保險卡交給李國方。
(一)、蔡吉銘部分：
  1.李國方與林維揚於９８年１０月２６日某時許，開車搭載蔡
    吉銘至臺北縣永和市（現改制為新北市永和區，以下仍援用
    原名）保生路３號臺北富邦商業銀行股份有限公司保生分行
    （下稱臺北富邦銀行保生分行），途中於不詳時間、地點，
    委託不知情之印刻業者而偽造「黃向豪」之印章１枚，而李
    國方將上開偽造之國民身分證、變造全民健康保險卡各１張
    交予蔡吉銘，由蔡吉銘持上開偽造之「黃向豪」之國民身分
    證、變造全民健康保險卡及偽刻之印章，冒用「黃向豪」之
    名義填寫如附表九編號１所示臺北富邦銀行開戶基本資料表
    ，並在臺北富邦銀行基本資料表偽造「黃向豪」印文１枚後
    ，將該基本資料表連同偽造之「黃向豪」國民身分證及變造
    全民健康保險卡，交付給不知情之臺北富邦銀行保生分行行
    員，使該行員陷於錯誤，而交付帳號為000000000
    000號之存摺、提款卡及密碼與蔡吉銘，足以生損害於黃
    向豪本人及臺北富邦銀行保生分行對帳戶管理之正確性。嗣
    蔡吉銘將臺北富邦銀行保生分行帳戶之存摺、提款卡及密碼
    亦交予李國方，並取得報酬２千元。
  2.李國方與林維揚復於９８年１０月２６日某時許，開車搭載
    蔡吉銘至台北市○○區○○路三段９６號陽信商業銀行木柵
    分行（下稱陽信銀行木柵分行），途中於不詳時間、地點，
    委託不知情之刻印人員刻製而偽造「何嘉豪」名義之印章１
    枚，而李國方將上開偽造之國民身分證、變造之全民健康保
    險卡各１張交予蔡吉銘供申辦帳戶使用，由蔡吉銘持上開偽
    造之印章、國民身分證及變造之全民健康保險卡，冒用「何
    嘉豪」名義填寫陽信銀行如附表九編號２所示開戶申請書、
    存摺存款印鑑卡，並在陽信銀行開戶申請書接續偽造「何嘉
    豪」署押２枚、印文２枚及存摺存款印鑑卡上偽造「何嘉豪
    」之署押１枚、印文７枚後，將該等開戶申請書、存摺存款
    印鑑卡連同偽造之「何嘉豪」國民身分證及變造全民健康保
    險卡，交付給不知情之陽信銀行木柵分行行員，使該行員陷
    於錯誤而交付帳號為000000000000號之存摺、
    提款卡及密碼予蔡吉銘，足以生損害於何嘉豪本人及陽信銀
    行木柵分行對帳戶管理之正確性。嗣蔡吉銘將上開陽信銀行
    帳戶之存摺、提款卡及密碼交與李國方，並取得報酬２千元
    。
(二)、陳新火部分：
  1.蘇畇嘉於９８年１０月２７日某時許，開車搭載陳新火至臺
    南縣佳里鎮（現改制為臺南市佳里區，以下仍援用原名）文
    化路２２５號第一商業銀行佳里分行（下稱第一銀行佳里分
    行），途中於不詳時間、地點，委託不知情之刻印人員刻製
    而偽造「鄭清安」名義之印章１枚，而蘇畇嘉將上開偽造之
    國民身分證及變造之全民健康保險卡各１張交予陳新火供申
    辦帳戶使用，由陳新火持上開偽造之印章、國民身分證及變
    造之全民健康保險卡，冒用「鄭清安」之名義填寫如附表九
    編號３所示第一銀行各類存款開戶暨往來業務項目申請書，
    並在第一銀行佳里分行各類存款開戶暨往來業務項目申請書
    偽造「鄭清安」署押２枚、印文２枚後，將申請書連同偽造
    之「鄭清安」國民身分證及變造全民健康保險卡，交付給不
    知情之第一銀行佳里分行，使該行員陷於錯誤而交付帳號為
    00000000000號之存摺、提款卡及密碼予陳新火
    。嗣陳新火將上開存摺、提款卡及密碼交與蘇畇嘉，蘇畇嘉
    再將上開第一銀行佳里分行之存摺、提款卡及密碼交與李國
    方，而由陳光佑於當日晚上於臺中市○○○○街某處將３千
    元之酬勞交予陳新火。
  2.蘇畇嘉於９８年１０月２７日某時許，開車搭載陳新火至臺
    南市○○路１０５號第一商業銀行金城分行（下稱第一銀行
    金城分行），途中於不詳時間、地點，委託不知情之刻印人
    員刻製而偽造「龔百陽」名義之印章１枚，而蘇畇嘉將上開
    偽造之國民身分證及變造之全民健康保險卡各１張交予陳新
    火供申辦帳戶使用，由陳新火持上開偽造之印章、國民身分
    證及變造之全民健康保險卡，冒用「龔百陽」之名義填寫如
    附表九編號４所示第一商業銀行各類存款開戶暨往來業務項
    目申請書、印鑑卡，並在第一商業銀行各類存款開戶暨往來
    業務項目申請書偽造「龔百陽」署押２枚、印文５枚及印鑑
    卡上偽造「龔百陽」之署押１枚、印文２枚後，將該申請書
    、印鑑卡連同偽造之「龔百陽」國民身分證及變造全民健康
    保險卡，交付給不知情之第一銀行金城分行行員，使該行員
    陷於錯誤而交付帳號為00000000000號之存摺、
    提款卡及密碼予陳新火。嗣陳新火將上開存摺、提款卡及密
    碼交與蘇畇嘉，蘇畇嘉再將上開第一銀行佳里分行之存摺、
    提款卡及密碼交與李國方，而由陳光佑於當日晚上於臺中安
    順東二街某處將３千元之酬勞交予陳新火。
  3.陳光佑於９８年１１月２６日某時許，開車搭載陳新火至臺
    中縣豐原市（現改制為臺中市豐原區，以下仍援用原名）中
    山路２３２號臺中商業銀行南豐原分行（下稱臺中銀行南豐
    原分行），途中於不詳時間、地點，委託不知情之刻印人員
    刻製而偽造「陳昭德」名義之印章１枚，而陳光佑將上開偽
    造之國民身分證及變造之全民健康保險卡各１張交予陳新火
    供申辦帳戶使用，由陳新火持上開偽造之印章、國民身分證
    及變造之全民健康保險卡，冒用「陳昭德」之名義填寫如附
    表九編號５所示臺中銀行申請書，並在臺中銀行申請書偽造
    「陳昭德」署押２枚、印文２枚後，將該開戶申請書連同偽
    造之「陳昭德」國民身分證及及變造全民健康保險卡，交付
    給不知情之臺中銀行南豐原分行行員，使該行員陷於錯誤而
    交付帳號為0000000000000號之存摺、提款卡
    及密碼予陳新火。陳光佑隨即將上開存摺、提款卡及密碼等
    物取走，並交付３千元之酬勞予陳新火，陳光佑再將上開陳
    新火所有之臺中銀行南豐原分行帳戶之存摺、提款卡及密碼
    交付李國方。
  4.陳光佑於９８年１２月７日某時許，開車搭載陳新火至臺中
    縣豐原市○○路９號三信商業銀行中山分行（下稱三信銀行
    中山分行），途中於不詳時間、地點，委託不知情之刻印人
    員刻製而偽造「陳昭德」名義之印章１枚，而陳光佑將上開
    偽造之國民身分證及變造之全民健康保險卡各１張交予陳新
    火供申辦帳戶使用，由陳新火持上開偽造之印章、國民身分
    證及變造之全民健康保險卡，冒用「陳昭德」之名義填寫如
    附表九編號６所示三信銀行存款業務總約定書，並在存款業
    務總約定書偽造「陳昭德」署押２枚、印文７枚後，將該約
    定書連同偽造之「陳昭德」國民身分證及變造全民健康保險
    卡，交付給不知情之三信銀行中山分行行員，使該行員陷於
    錯誤而交付帳號為0000000000000號之存摺、
    提款卡及密碼予陳新火。陳光佑隨即將上開存摺、提款卡及
    密碼等物取走，並交付３千元之酬勞交予陳新火，陳光佑再
    將上開陳新火所有之三信銀行中山分行帳戶之存摺、提款卡
    及密碼交付李國方。
(三)、鄭以徽部分：
    李國方與林維揚於９８年１１月２７日某時許，開車搭載鄭
    以徽至高雄市三民區○○○路５９９號星展商業銀行高雄分
    行（下稱星展銀行高雄分行），途中於不詳時間、地點，委
    託不知情之刻印人員刻製而偽造「林彤恩」名義之印章１枚
    ，而李國方將上開偽造之國民身分證、變造之全民健康保險
    卡各１張交予鄭以徽供申辦帳戶使用，由鄭以徽持上開偽造
    之「林彤恩」之國民身分證、變造之全民健康保險卡及偽刻
    之印章，冒用「林彤恩」之名義填寫如附表九編號７所示星
    展銀行開戶申請書、帳戶相關服務申請書，並在星展銀行開
    戶申請書接續偽造「林彤恩」署押1枚及帳戶相關服務申請
    書偽造「林彤恩」之署押１枚、印文２枚後，將該等開戶申
    請書、帳戶相關服務申請書連同偽造之「林彤恩」國民身分
    證及變造之全民健康保險卡，交付給不知情之星展銀行高雄
    分行行員，使該行員陷於錯誤而交付帳號為0000000
    00000000號之存摺、提款卡及密碼予鄭以徽，足生
    損害於林彤恩本人及星展銀行高雄分行對帳戶管理之正確性
    。鄭以徽將上開星展銀行高雄分行帳戶之存摺、提款卡及密
    碼交與李國方，並取得報酬３千元。
(四)、何思葦部分：
    李國方與林維揚於９８年１２月１５日（起訴書誤載為７日
    ）某時許，開車搭載何思葦至高雄市鼓山區○○○路３５２
    號合作金庫商業銀行鼓山分行（下稱合庫銀行鼓山分行），
    途中於不詳時間、地點，委託不知情之刻印人員刻製而偽造
    「胡純鳳」名義之印章１枚，而李國方將上開偽造之國民身
    分證、變造之全民健康保險卡各１張交予何思葦供申辦帳戶
    使用，由何思葦持上開偽造之「胡純鳳」之國民身分證、變
    造之全民健康保險卡及偽刻之印章，冒用「胡純鳳」之名義
    填寫如附表九編號８所示合庫銀行存款印鑑卡，並在合庫銀
    行存款印鑑卡上接續偽造「胡純鳳」之署押１枚、印文２枚
    後，將該印鑑卡連同偽造之「胡純鳳」國民身分證及變造之
    全民健康保險卡，交付給不知情之合庫銀行鼓山分行行員，
    使該行員陷於錯誤而交付帳號為000000000000
    0000號之存摺、提款卡及密碼予何思葦，足生損害於胡
    純鳳本人及合庫銀行鼓山分行對帳戶管理之正確性。嗣何思
    葦將上開合庫銀行鼓山分行帳戶之存摺、提款卡及密碼交與
    李國方，並取得報酬３千元。
二、李國方、蘇畇嘉、林維揚、陳光佑及與「阿四」所屬之詐欺
    犯罪集團共同基於意圖為自己不法所有及冒充公務員行使職
    權之犯意聯絡，先由大陸地區「阿四」詐欺集團成員，於９
    ８年１１月２０日上午１０時許，撥打電話並冒名為新竹中
    國信託商業銀行人員，向胡亞連稱有人持其所開立之支票至
    銀行提示，無法兌現，嗣由詐欺集團成員詐稱其涉嫌違反洗
    錢防法及擾亂金融秩序，要求其配合，再由該詐騙集團成員
    冒名為臺北地檢署檢察官詐稱為了調查其所涉之案件，須領
    出６０萬元交付保管，將派人前往胡亞連位於花蓮縣玉里鎮
    ○○○街７３號住處點收，致胡亞連陷於錯誤後，而前往郵
    局如數提領現金後返家等候。嗣由陳光佑駕車搭載林維揚、
    李國方，於同日下午於４時許許抵達胡亞連上開住處，林維
    揚下車後，胡亞連將其所提領之現金６０萬元交付予林維揚
    ，林維揚旋即將上開款項全數交予李國方，並由李國方依一
    定比例分贓。
三、李國方與陳光佑、蘇畇嘉、林維揚及林景星（綽號阿兄，另
    案經檢察官另行起訴）與「阿四」之成年男子所組成之詐欺
    集團成員共同基於意圖為自己不法所有之犯意聯絡，由李國
    方取得如附表九編號１至４所示蔡吉銘及陳新火冒以第三人
    名義所開設之金融帳戶存摺、提款卡及密碼，均交付予「阿
    四」所屬詐騙集團使用，嗣該詐騙集團分別於附表十編號１
    至５所示之時間，以附表十編號１至５所示之方式詐得如附
    表十編號１至５所示被害人謝宜珊等５人款項後（各次被害
    人、犯罪時間、手段、付款日、詐得金額及匯款帳戶均詳如
    附表十編號１至５所示），由李國方、陳光佑自行或由李國
    方指示蘇畇嘉、林維揚、林景星等人擔任車手，持如附表九
    編號１至４所示帳戶之存摺、提款卡及密碼，或由詐騙集團
    所提供之如附表十五編號１至２所示之金融帳戶存摺、提款
    卡及密碼後，前往該金融機構或分行附近等候指示，俟該等
    詐欺集團成員通知李國方，則由該等車手持存摺或提款卡檢
    視詐欺款項是否匯入，並立刻前往該金融機構或分行臨櫃提
    款，或以提款卡利用自動櫃員機，將詐欺所得款項提領一空
    ，該提領得手款項並全數交予李國方，由李國方自提領得手
    之詐欺贓款中抽取百分之８，並分紅百分之２或３給前往領
    款之車手為渠等之獲利，再由李國方將其餘款項匯至其所合
    作之真實姓名年籍不詳詐欺集團成員指定之帳戶內而分贓。
四、嗣經臺灣雲林地方法院檢察署檢察官指揮雲林縣警察局臺西
    分局、內政部警政署刑事警察局偵六隊二組及電信警察隊，
    並向本院聲請通訊監察後，循線聲請搜索、拘提，並扣得如
    附表十四至二十二所示之物，而循線查悉上情。
五、案經雲林縣警察局臺西分局報請臺灣雲林地方法院檢察署檢
    察官偵查起訴。
    理  由
一、被告以外之人於審判外之陳述，雖不符刑事訴訟法第一百五
    十九條之一至第一百五十九條之四之規定，而經當事人於審
    判程序同意作為證據，法院審酌該言詞陳述或書面陳述作成
    時之情況，認為適當者，亦得為證據。當事人、代理人或辯
    護人於法院調查證據時，知有第一百五十九條第一項不得為
    證據之情形，而未於言詞辯論終結前聲明異議者，視為有前
    項之同意，刑事訴訟法第一百五十九條之五定有明文。查本
    件檢察官所舉所有書面及言詞陳述之證據能力，經本院於審
    理期日提示被告均表示無意見，且迄言詞辯論終結前亦未聲
    明異議，可視為同意作為證據，本院審酌該等供述證據之取
    得過程並無瑕疵，與本案待證事實間復具有相當之關聯性，
    以之為本案證據尚無不當，自得採為本案證據。
二、認定犯罪事實所憑之證據及理由：
(一)、犯罪事實一、部分：
    訊據被告林維揚供認有參與犯罪事實一、中如附表一編號１
    、２、７、８等犯行無訛，惟否認參與其餘附表一編號３、
    ４、５、６等犯行，辯稱：附表一編號３、４、５、６部分
    ，伊不知情，既無犯意聯絡，也無行為分擔云云。惟查上開
    犯罪事實一、即如附表一所示之８次犯行，業據被告林維揚
    於原審中坦承不諱，復有下列證據資料可資佐證：
  1.被害人黃向豪９８年１１月９日、１２月７日警詢筆錄（雲
    檢偵字第２３號卷第６０至６５頁）。
  2.被害人陳昭德９９年１月１０日警詢筆錄（雲檢偵字第４３
    ４號卷第１４至１５頁）。
  3.被害人胡純鳳９９年２月２３日警詢筆錄（原審卷(四)第１１
    ４至１１６頁）、９９年１月２６日偵訊筆錄（雲檢偵字第
    ６１３８號卷第７８至７９頁）。
  4.冒用黃向豪名義所申設之臺北富邦商業銀行股份有限公司保
    生分行９８年１１月１７日（９８）北富銀保字第６４號函
    暨其開戶資料及往來交易明細各１份（雲檢偵字第２３號卷
    第２３至２８頁）。
  5.冒用何嘉豪名義所申設之陽信商業銀行木柵分行９８年１１
    月２４日陽信木柵字第９８００４８號函暨其開戶資料及往
    來交易明細各１份（雲檢偵字第２３號卷第８７至９０頁）
    。
  6.冒用鄭清安名義所申設之第一商業銀行佳里分行９８年１１
    月１７日一佳里字第００２０６號函暨其開戶資料及往來交
    易明細各１份（雲檢偵字第６２７號卷第３７至３９頁）。
  7.冒用龔百陽名義所申設之第一商業銀行金城分行９８年１１
    月４日一金城字第００３０９號函暨其開戶資料及往來交易
    明細各１份（雲檢偵字第６２７號卷第４４至４７頁、第４
    ９至５３頁）。
  8.冒用陳昭德名義所申設之臺中商業銀行南豐原分行９９年２
    月４日中南豐字第０９９０４９０００１９號函暨其開戶資
    料及往來交易明細各１份（雲檢偵字第６２７號卷第７０至
    ７３頁）。
  9.冒用陳昭德名義所申設之三信商業銀行股份有限公司９９年
    １月２９日三信銀管字第０９９００３５３號函暨其開戶資
    料及往來交易明細各１份（雲檢偵字第６２７號卷第５至１
    ０頁）。
  10.冒用林彤恩名義所申設之星展商業銀行高雄分行【起訴書附
    表五編號七誤載為鼓山分行】９９年１月２０日（９９）星
    展高發字第３號函暨其開戶資料及往來交易明細各１份（雲
    檢偵字第６１３８號卷第５５至６０頁）。
  11.冒用林彤恩名義所申設之合作金庫商業銀行三民分行９９年
    ２月９日合金三民字第０９９００００６４１號函暨其開戶
    資料及往來交易明細各份（原審陳報狀卷第６６至６８頁）
    。
  12.冒用胡純鳳名義所申設之合作金庫商業銀行鼓山分行９９年
    １月２８日合金鼓山字第０９９００００４４１號函暨其開
    戶資料及往來交易明細各份（雲檢偵字笫６１３８號卷第８
    １至８５頁）。
  13.共同被告蘇畇嘉所持用之門號0000000000號、0
    000000000號號行動電話之通訊監察譯文（雲檢偵
    字第６１５５號卷第３１至４９頁）。
  14.被告林維揚所持用之門號0000000000號、000
    0000000、0000000000號行動電話之通訊
    監察譯文（雲檢偵字第第６１４９號卷第２１至４０頁）。
  15.同案被告林和宏所持有之門號0000000000號行動
    電話之通訊監察譯文（雲檢偵字第３３８號卷第１０至１２
    頁）。
  16.扣案如附表二十三至三十一所示之物。
  17.同案被告蔡吉銘９８年１２月２２日警詢筆錄、同日偵訊筆
    錄（雲檢偵字第２３號卷第４至８頁、第４４至４７頁），
    ９９年８月３０日、１００年４月１２日等原審法院準備程
    序筆錄（原審卷(三)第１７０頁背面至１７１頁，原審卷(五)第
    １０１頁至背面、第１０３頁至背面）。
  18.同案被告陳新火９９年２月８日警詢筆錄、同日偵訊具結筆
    錄（雲檢偵字第６２７號卷第２４至２７頁、第１１２至１
    １５頁、結文第１１６頁），９９年７月２６日原審法院準
    備程序筆錄（原審法院卷(三)第１４３頁）。
  19.同案被告鄭以徽９８年１２月１７日、１２月１８日警詢筆
    錄、同日偵訊筆錄（雲檢偵字第６１３８號卷第６頁、第８
    至１０頁、第３４至３６頁），９９年４月２１日、１００
    年４月１２日原審法院準備程序筆錄（原審卷(一)第２５１頁
    背面至２５２頁，原審卷(五)第１０１至１０２頁）。
  20.同案被告何思葦９８年１２月１７日、１２月１８日警詢筆
    錄、同日偵訊筆錄（雲檢偵字第６１３８號卷第２１至２２
    頁、第２５頁、第３６至３７頁），９９年３月９日、１０
    ０年４月１２日原審法院準備程序筆錄（原審卷(一)第１６９
    頁至其背面，原審卷(五)第１０１頁至背面、第１０２頁背面
    ）。
  同案被告林和宏９９年１月１２日警詢筆錄、同日偵訊筆錄
    、１月２８日警詢筆錄（雲檢偵字第３８８號卷第６頁背面
    至９頁、第１０７至１０９頁，雲檢偵字第４３４號卷第７
    ６至７７頁），９９年３月８日原審法院準備程序筆錄（原
    審卷(一)第１５２至１５３頁背面）。
  共同被告李國方９８年１２月１７日、１２月１８日、１２
    月３０日、１２月３１日、９９年１月１８日警詢筆錄、９
    ８年１２月１８日、１２月３１日、９９年１月１８日、９
    ９年１月２５日偵訊筆錄（雲檢偵字第６１５０號卷第３至
    １４頁、第１０５至１０８頁、第１２０頁、第１２９至１
    ３０頁、第１４８至１４９頁、第９３至９５頁、第１３２
    至１３４頁、第１５２至１５３頁、第１７８至１７９頁）
    ，９８年１２月１８日原審法院羈押訊問筆錄、９９年２月
    １０日原審法院訊問筆錄、９９年３月８日、４月７日、１
    ００年１月２４日、４月２６日、５月３日原審法院準備程
    序筆錄（原審聲羈字第３５０號卷第９頁背面至１２頁背面
    ，原審卷(一)第９１背面９４頁、第１４０頁背面至１４２頁
    背面、第２１５頁背面至２１６頁，原審卷(三)第２０５至２
    ０９頁，原審卷(五)第２４３頁背面至２４７頁、第２６８頁
    背面至２７２頁）。
  共同被告石淑真９９年１月２８日警詢筆錄、同日偵訊具結
    筆錄（雲檢偵字第４３４號卷第６３至６６頁、第９１至９
    ７頁、結文第９９頁），９９年３月８日、１００年４月２
    ６日原審法院準備程序筆錄（原審卷(一)第１６３頁至背面，
    原審卷(五)第２２９至２３１頁）。
  共同被告蘇畇嘉９８年１２月２２日警詢筆錄、同日偵訊筆
    錄、９９年１月２５日警詢筆錄、同日偵訊具結筆錄、９９
    年２月１日偵訊具結筆錄（雲檢偵字第６１５５號卷第３至
    １３頁、第９４至９８頁、第１７１至１７２頁、第１８１
    頁、結文第１８３頁、第２２３頁、結文第２２５頁），９
    ８年１２月２３日原審法院羈押訊問筆錄、９９年２月１０
    日原審法院訊問筆錄、９９年３月８日、１００年４月２６
    日、５月３日原審法院準備程序筆錄（原審聲羈字第３５６
    號卷第７頁背面至１０頁背面，原審卷(一)第８１頁背面至８
    ２頁、第１５８頁背面至１５９頁，原審卷(五)第２４３頁背
    面至２４７頁、第２６８頁背面至２７２頁）。
  被告林維揚９８年１２月１８日警詢筆錄、同日偵訊筆錄、
    ９９年１月２５日警詢筆錄、同日偵訊具結筆錄、９９年２
    月４日偵訊具結筆錄（雲檢偵字第６１４９號卷第５至
    １２頁、第４４至４５頁、第７０至７１頁、第９０至９１
    頁、結文第９３頁、第１２３至１２５頁、結文第１２７頁
    ），９８年１２月１８日原審法院羈押訊問筆錄、９９年２
    月１０日原審法院訊問筆錄、９９年４月２１日原審法院準
    備程序筆錄（原審聲羈字第３４９號卷第７頁背面至第１１
    頁背面，原審卷(一)第８７頁、第２４２頁背面至２４３頁背
    面）、本院１００年１１月８日審判筆錄。
  公訴意旨固認同案被告林和宏在身分證上蓋上「內政部印」
    等語，然以目前電腦繪圖技術之發達，電腦套印該印文之成
    果遠較另行刻印捺蓋之效果為逼真，且遍查卷內並無任何事
    證顯示係以偽造「內政部印」之公印並持之蓋用之方式而偽
    造該印文，則本於「罪疑惟輕」原則，自無從認定係以偽造
    「內政部印」之公印並持之蓋用之方式而偽造該印文，附此
    敘明。
  按共同正犯之意思聯絡，不限於事前有所協議，其於行為當
    時，基於相互之認識，以共同犯罪之意思參與者，亦無礙於
    共同正犯之成立；又按共同正犯之成立，祇須具有犯意之聯
    絡及行為之分擔，既不問犯罪動機起於何人，亦不必每一階
    段犯行，均須參與，若共同實施犯罪行為之人，在共同意思
    範圍內，各自分擔犯罪行為之一部，相互利用他人之行為，
    以達其犯罪之目的，其成立不以全體均參與實施犯罪構成要
    件之行為為要件；參與犯罪構成要件之行為者，固為共同正
    犯；以自己共同犯罪之意思，參與犯罪構成要件以外之行為
    ，或以自己共同犯罪之意思，事前同謀，而由其中一部分人
    實行犯罪之行為者，亦均應認為共同正犯，使之對於全部行
    為所發生之結果，負其責任；另共同正犯之意思聯絡，原不
    以數人間直接發生者為限，若有間接之聯絡者，亦包括在內
    ，如甲分別邀約乙、丙犯罪，雖乙、丙間彼此並無直接之聯
    絡，亦無礙於其為共同正犯之成立（最高法院７３年臺上字
    第１８８６號、３４年上字第８６２號、７７年臺上字第２
    １３５號判例、９２年度臺上字２８２４號判決意旨參照）
    查被告林維揚明知帶同案被告蔡吉銘、鄭以徽、何思葦前往
    銀行設立帳戶，同案被告蔡吉銘、鄭以徽、何思葦所取得之
    證件，係共同被告李國方等人所偽造、變造證件，冒用他人
    之身分向金融機構開戶，顯係以自己犯罪之意思參與此部分
    犯罪，因此，本件被告林維揚帶他人冒用他人之身分向金融
    機構開戶成員間未必均須互相認識，亦無須就全部犯行均參
    與，依前揭說明，被告林維揚既以自己犯罪之意思參與此部
    分犯罪，顯與共同被告李國方等人及其他集團成員間，已有
    犯意聯絡，並參與其中部分犯行之實施，自應就該本件之全
    部犯行即附表一所示８次犯行，與其他集團成員負共同正犯
    之責任。則被告林維揚、共同被告李國方、蘇畇嘉、石淑真
    、同案被告林和宏、及綽號「阿四」詐欺集團成員分別與同
    案被告蔡吉銘、陳新火、鄭以徽、何思葦間，就上開犯行有
    犯意聯絡及行為分擔，均為共同正犯。
  綜上，足見被告林維揚就附表一所示之８次犯行，均事證明
    確，且均應負共同正犯之罪責，自應依法論科。至被告林維
    揚於本院審理時所為「就附表一編號３、４、５、６等犯行
    ，伊未參與，且無犯意聯絡」之辯解，則無可採信，附此敘
    明。
(二)、犯罪事實二、部分：
    上開犯罪事實，業據被告林維揚於原審中及本院審理時坦承
    不諱，復有下列證據資料可資佐證：
  1.被害人胡亞連於９９年１月１０日警詢筆錄（原審卷(六)第２
    ２４頁背面至２２６頁）。
  2.被害人胡亞連之內政部警政署反詐騙諮詢專線紀錄表、受理
    刑事案件報案三聯單及存摺影本各１份（原審卷(六)第２２４
    頁、第２２７至２２８頁）。
  3.行動電話號碼0000000000號９８年１１月２０日
    １時１４分許之通訊監察譯文１則（雲檢偵字第６１５５號
    卷第１９１頁背面）。
  4.門號0000000000號行動電話９８年１１月２０日
    １１時４９分２２秒、１５時２０分９秒監聽譯文（原審卷
    (六)第７０至７３頁）。
  5.臺灣臺中地方法院檢察署９９年度偵字第５５３７號等起訴
    書（原審卷(五)第３１２至３３１頁）
  6.共同被告李國方９９年２月３日警詢筆錄、同日偵訊筆錄（
    雲檢偵字第６１５０號卷第２３５至２３９頁、第２４５至
    第２４６－１頁），９９年２月１０日原審延押訊問筆錄（
    原審卷(一)第８９至９４頁），９９年３月４日警詢筆錄、１
    ００年２月２１日偵訊具結筆錄（原審卷(六)第２１２至２１
    ３頁、第２３９至２４１頁）。
  7.共同被告蘇畇嘉９８年１２月２２日警詢筆錄、同日偵訊筆
    錄、９９年１月２５日警詢筆錄、同日偵訊具結筆錄、９９
    年２月１日偵訊具結筆錄（雲檢偵字第６１５５號卷第３至
    １３頁、第９４至９８頁、第１７１至１７２頁、第１７８
    至１８２頁、結文第１８３頁、第２２３頁、結文第２２５
    頁），９８年１２月２３日原審法院羈押訊問筆錄、９９年
    ２月１０日原審法院訊問筆錄、９９年３月８日、１００年
    ４月２６日、５月３日原審法院準備程序筆錄（原審聲羈字
    第３５６號卷第７頁背面至１０頁背面，原審卷(一)第８１頁
    背面至８２頁、第１５８頁背面至１５９頁，原審卷(五)第２
    ４３頁背面至２４７頁、第２６８頁背面至２７２頁）。
  8.被告林維揚９９年１月２５日第二次警詢筆錄、同日偵訊具
    結筆錄、２月４日偵訊具結筆錄（雲檢偵字６１４９號卷第
    ７６至７７頁、第８９至９２頁、第１２４頁、結文第１２
    ７頁），９９年２月１０日原審訊問筆錄、１００年６月１
    ４日原審準備程序筆錄（原審卷(一)第８５頁背面、原審卷(五)
    第１８５至１８６頁）、本院１００年１１月８日審判筆錄
    。
  9.至於，原起訴書附表四編號３所示雖載明「真實姓名年籍待
    查之被害人」（即事實欄二部分），公訴人並未提出被害人
    該部分之指述或被害人遭詐騙致受騙之相關資料，且因被害
    人不願報案製作筆錄，故無警詢筆錄可參等情，亦經公訴人
    於９９年３月１５日補充理由書中予以敘明（見原審卷(四)第
    １７６頁背面），但被告林維揚因另案經臺灣臺中地方法院
    檢察署９９年度偵字第５５３７號等起訴，而起訴書附表編
    號４２載明被害人胡亞連即為即本案起訴書附表四編號３部
    分，業經原審法院於１００年６月１４日準備程序中與共同
    被告林維揚確認查明無訛（見原審卷(六)第１８６頁背面），
    復經原審法院調取相關資料附卷可參（見原審卷(六)第２１２
    頁至２１３頁、第２２４頁至２２８頁、第２３９至２４１
    頁）。
  10.按共同正犯之意思聯絡，不限於事前有所協議，其於行為當
    時，基於相互之認識，以共同犯罪之意思參與者，亦無礙於
    共同正犯之成立；又按共同正犯之成立，祇須具有犯意之聯
    絡及行為之分擔，既不問犯罪動機起於何人，亦不必每一階
    段犯行，均須參與，若共同實施犯罪行為之人，在共同意思
    範圍內，各自分擔犯罪行為之一部，相互利用他人之行為，
    以達其犯罪之目的，其成立不以全體均參與實施犯罪構成要
    件之行為為要件；參與犯罪構成要件之行為者，固為共同正
    犯；以自己共同犯罪之意思，參與犯罪構成要件以外之行為
    ，或以自己共同犯罪之意思，事前同謀，而由其中一部分人
    實行犯罪之行為者，亦均應認為共同正犯，使之對於全部行
    為所發生之結果，負其責任；另共同正犯之意思聯絡，原不
    以數人間直接發生者為限，若有間接之聯絡者，亦包括在內
    ，如甲分別邀約乙、丙犯罪，雖乙、丙間彼此並無直接之聯
    絡，亦無礙於其為共同正犯之成立（最高法院７３年臺上字
    第１８８６號、３４年上字第８６２號、７７年臺上字第２
    １３５號判例、９２年度臺上字２８２４號判決意旨參照）
    。查被告林維揚於９９年１月２５日偵查中：供稱：蘇畇嘉
    綽號「佳佳」，以前我開戶是她帶我去開戶，她會打電話叫
    我去工作，她都叫李國方「老闆」，我介紹蔡吉銘到李國方
    這邊工作，是由蘇畇嘉來面試，去向被害人拿錢，有時蘇畇
    嘉她會去等語（見雲檢偵字６１４９號卷第８９至９２頁）
    ，共同被告蘇畇嘉於９８年１２月２２日偵查中也供稱：李
    國方綽號「老闆」，他曾叫我用別人名義的證件去開戶，李
    國方也叫我帶林維揚去開戶，我也曾帶蔡吉銘到台北開戶、
    帶陳新火至佳里開戶等語（見雲檢偵字６１５５號卷第９４
    至９７頁），於９９年１月２５日偵查中更供稱：有一次李
    國方、林維揚去向被害人拿錢，我有跟到等語（見雲檢偵字
    ６１５５號卷第１８０頁）。因此，依上開說明，被告林維
    揚、共同被告李國方、蘇畇嘉、及陳光佑、與「阿四」所屬
    之詐欺犯罪集團成員間，就此部分詐欺犯罪，顯屬於渠等間
    之犯意聯絡範圍內，自均應負共同正犯之責任。
  11.綜上，堪認被告林維揚此部分共同詐欺犯行，罪證明確，應
    依法論科。
(三)、犯罪事實三、部分：
    訊據被告林維揚供認有參與犯罪事實三、中如附表三編號４
    、５等犯行無訛，惟否認參與其餘附表三編號１、２、３等
    犯行，辯稱：附表三編號１、２、３部分，伊不知情，既無
    犯意聯絡，也無行為分擔云云。惟查上開犯罪事實三、即如
    附表三所示之５次犯行，業據被告林維揚於原審中坦承不諱
    ，復有下列證據資料可資佐證：
  1.被害人謝宜珊９８年１０月２７日、２８日警詢筆錄（雲檢
    偵字第６１５５號卷第１５０至１５３頁）。
  2.被害人王婷儀９８年１０月３０日警詢筆錄（雲檢偵字第６
    ２７號卷第４１至４２頁）。
  3.被害人洪君融９８年１０月３０日警詢筆錄（雲檢偵字第６
    ２７號卷第５５至５６頁）。
  4.被害人林映均９８年１１月４日警詢筆錄（雲檢偵字第２３
    號卷第６６至６８頁）。
  5.被害人游振興９８年１１月７日警詢筆錄（雲檢偵字第２３
    號卷第１１至１２頁）。
  6.被害人謝宜珊之內政部警政署反詐騙諮詢專線紀錄表、臺北
    市政府警察局松山分局松山派出所受理刑事案件報案三聯單
    各１份、存款存入憑條２紙（雲檢偵字第６１５５號卷第５
    ７頁、第６０頁、第１６７至１６８頁）。
  7.被害人王婷儀之內政部警政署反詐騙諮詢專線紀錄表、彰化
    縣警察局彰化分局民生路派出所受理刑事案件報案三聯單各
    １份（雲檢偵字第６２７號卷第４０頁、第４３頁）。
  8.被害人洪君融之內政部警政署反詐騙案件紀錄表、彰化縣警
    察局鹿港分局鹿港派出所受理刑事案件報案三聯單、受理詐
    騙帳戶通報警示簡便格式表各１份（雲檢偵字第６２７號卷
    第４７頁背面至４８頁、第５４頁）。
  9.被害人林映均之內政部警政署反詐騙諮詢專線紀錄表、臺北
    市政府警察局松山分局中崙派出所受理刑事案件報案三聯單
    各１份、存摺存款存入存根１張（雲檢偵字第２３號卷第１
    ６、１７頁、第６９頁）。
  10.被害人游振興之內政部警政署反詐騙諮詢專線紀錄表、桃園
    縣政府警察局桃園分局景福派出所受理刑事案件報案三聯單
    各份、自動櫃員機交易明細表１張（雲檢偵字第23號卷第１
    ８、１９頁、第８５頁）。
  11.冒用黃熙林名義所申設之臺北富邦商業銀行股份有限公司前
    鎮分行９８年１１月９日北富銀總務字第９８１０１號函暨
    其存摺存戶內容查詢及對帳單查詢各１份（雲檢偵字第６１
    ５５號卷第１５６至１５９頁）。
  12.冒用陳忠和名義所申設之華南商業銀行仁武分行９８年１０
    月２２日華仁存字第９８０００１號函暨其開戶資料及往來
    交易明細各１份（雲檢偵字第６１５５號卷第５４至５５頁
    ）。
  13.冒用鄭清安名義所申設之第一商業銀行佳里分行９８年１１
    月１７日一佳里字第００２０６號函暨其開戶資料及往來交
    易明細各１份（雲檢偵字第６２７號卷第３７至３９頁）。
  14.冒用龔百陽名義所申設之第一商業銀行金城分行９８年１１
    月４日一金城字第００３０９號函暨其開戶資料及往來交易
    明細各１份（雲檢偵字第６２７號卷第４４至４７頁、第４
    ９至５３頁）。
  15.冒用黃向豪名義所申設之臺北富邦商業銀行股份有限公司保
    生分行９８年１１月１７日（９８）北富銀保字第６４號函
    暨其開戶資料及往來交易明細各１份（雲檢偵字第２３號卷
    第２３至２８頁）。
  16.冒用何嘉豪名義所申設之陽信商業銀行木柵分行９８年１１
    月２４日陽信木柵字第９８００４８號函暨其開戶資料及往
    來交易明細各１份（雲檢偵字第２３號卷第８７至９０頁）
    。
  17.被告林維揚、共同被告李國方、蘇畇嘉上開警詢、偵查及原
    審法院審理中之筆錄、及被告林維揚本院１００年１１月８
    日審判筆錄。
  18.經查：
    (1)按共同正犯之成立，只須具有犯意之聯絡，行為之分擔，
      既不問犯罪動機起於何人，不必每一階段犯行，均經參與
      ；又共同實施犯罪行為之人，在合同意思範圍以內，各自
      分擔犯罪行為之一部，互相利用他人之行為，以達其犯罪
      之目的者，自應對於全部所發生之結果，共同負責；再共
      同正犯之意思聯絡，原不以數人間直接發生者為限，即有
      間接之聯絡者，亦包括在內，如甲分別邀乙、丙犯罪，雖
      乙、丙彼此無直接之聯絡，亦無礙於其為共同正犯之成立
      。而電話詐騙此一新型社會犯罪型態，自收購人頭帳戶、
      撥打電話實施詐騙、指定被害人匯款帳戶、自人頭帳戶提
      領款項、取贓分贓等階段，乃係需由多人縝密分工方能完
      成之集團性犯罪。
    (2)被告林維揚、共同被告李國方、鄭以徽於９８年１２月１
      ７日１１時許，因被告林維揚駕駛車牌號碼９３０９－Ｐ
      Ｓ號自小客車在國道高速公路斗南收費站被員警查獲，業
      經共同被告李國方於警詢中供述明確（見雲檢偵字第６１
      ５０號卷第４至５頁），復有搜索扣押筆錄附卷可參（見
      雲檢偵字第６１５０號卷第１９頁至２４頁）。
    (3)本件係以「阿四」為首之詐騙集團，其各人所扮演之角色
      及如何施行詐騙之分工模式及其等之利益分配方式，業據
      共同被告李國方於９８年１２月１８日警詢中證稱：我在
      該詐欺集團負責持假證件辦理人頭帳戶，再提給詐欺集團
      使用，並至銀行臨櫃提領贓款，林維揚有去領款；我提領
      詐欺贓款後，扣掉８％後，匯入該詐欺集團指定帳戶內，
      如果是我去提領，８％全歸我，如果是林維揚提領，我就
      給他們３％，剩下５％歸我等語（見雲檢偵字第６１５０
      號卷第１１頁）；於９８年１２月８日偵查中供稱：我曾
      帶林維揚去臨櫃提領詐欺所得的款項；領得詐欺所得的款
      項後，他們給我百分之８，其他要匯到「阿四」指定的帳
      戶，與林維揚分配報酬，給他們百分之３，剩下百分之５
      歸我等語（見雲檢偵字第６１５０號卷第９４頁）；共同
      被告蘇畇嘉於９８年１２月２２日中供稱：我原先負責幫
      被告李國方接電話，後來由我本人持偽造證件至銀行開戶
      之人頭帳戶，之後便陪同車手臨櫃提領詐欺所得款項，也
      負責帶人頭至銀行開立人頭帳戶；我有陪同綽號「阿兄」
      之男子（即林景星）臨櫃提取大約２、３次左右，我在車
      上負責他們的連繫；我陪同至銀行臨櫃提取詐欺所得款項
      後，林景星會給我約１、２千元左右；林景星所持用門號
      0000000000號行動電話分別於９８年１０月１
      ３日１１時０分５５秒、１１時７分３３秒傳簡訊關於黃
      熙林之富邦銀行帳戶、陳忠和之華南銀行帳戶之帳戶資料
      ，我只是先儲存，倘李國方需要我再傳給他；我所持用門
      號0000000000號行動電話與李國方所持用門號
      0000000000號行動電話於９８年１１月５日９
      時５８分２０秒通訊監察譯文所載，關於何嘉豪陽信銀行
      木柵分行帳號，是李國方要用帳戶說有錢要進來，叫我把
      帳戶傳給他等語（見雲檢偵字第６１５５號卷第５至６頁
      、第８至１１頁）；於９８年１２月２２日偵查中供稱：
      在９８年１１月間某日的下午，我前往在臺中市○○路的
      郵局臨櫃提領６萬或８萬元，提款卡是在林景星身上，林
      景星拿給我叫我去領，林景星在車上等我；在９８年１０
      月間有２、３次我陪林景星，由林景星臨櫃提領款項等語
      （見雲檢偵字第６１５５號卷第９５頁）；於９９年２月
      １日偵查中供稱：我帶陳新火以「鄭清安、龔百陽」的名
      義到第一商業銀行佳里分行、金城分行所冒名申設的帳戶
      資料，被告李國方留下來供他所合作的實行詐騙的大陸之
      人使用；被害人匯錢時，大陸地區之人會打電話給被告李
      國方，李國方會叫林景星先去銀行附近等，等被害人已經
      匯入款項，林景星就會將提款卡交給我，由我去提款機查
      看，是否有款項匯入，確定帳戶裡面有詐騙款項後，林景
      星會進去銀行臨櫃提款等語明確（見雲檢偵字第６１５５
      號卷第２２３頁）；於１００年５月３日原審中供稱：於
      臺灣臺中地方法院檢察署９９年度偵字第５５３７號等起
      訴書所載，關於被害人王婷儀於９８年１０月３０日匯入
      ２５萬元、８千９百元由林景星提領，２４萬２千元由蘇
      畇嘉提領；被害人洪君融於９８年１０月３０日匯入４０
      萬元、８千元由蘇畇嘉提領；被害人林映均於９８年１１
      月４日匯入１８萬元、１６萬５千元由蘇畇嘉提領，並無
      意見等語（見原審卷(五)第２７０頁背面）；被告林維揚於
      ９８年１２月１８日警詢中供稱：我原先負責至銀行開戶
      之人頭帳戶，之後便擔任車手臨櫃提領詐欺所得款項；我
      大約在９８年９月底１０月初左右開始參與詐欺集團之工
      作；共同被告李國方在９８年１１月、１２月間曾帶我臨
      櫃提取詐欺所得款項，我至銀行臨櫃提取詐欺所得之款項
      後交給共同被告李國方，共同被告李國方大約給我新臺幣
      ４、５仟元左右等語（見偵字第６１４９號卷第６至７頁
      頁）；於９９年１月２５日偵查中證稱：我在９８年９月
      底加入等語（見偵字第６１４９號卷９０頁），足見共同
      被告李國方取得如附表一編號１至４所示蔡吉銘、陳新火
      冒第三人名義所開設之金融帳戶存摺、提款卡及密碼，交
      付予「阿四」所屬詐騙集團使用，或由「阿四」詐騙集團
      所提供之如附表七編號１至２金融帳戶存摺、提款卡及密
      碼後，先由「阿四」所屬詐騙集團成員，以電話施行詐術
      致附表三編號１至５所示被害人謝宜珊等人陷於錯誤而交
      付財物，再由李國方、陳光佑自行或由李國方指示蘇畇嘉
      、林維揚、林景星等人擔任車手，分工進行臨櫃提領現金
      ，或以提款卡利用自動櫃員機，將詐欺所得款項提領一空
      ，李國方將扣除報酬後之贓款匯入指定之人頭帳戶內，而
      後分別獲利，所為自屬詐欺取財犯罪之構成要件行為，且
      附表三編號１至５所示之各次詐欺取財犯行，詐騙期間均
      在被告林維揚於９８年９月底加入該詐欺集團後，並於９
      ８年１２月１７日查獲之前，雖附表三所示之贓款亦非全
      是被告林維揚所親往提領，惟被告林維揚既係該詐騙集團
      成員之一，擔任提領詐欺款項之重要工作，無論被告林維
      揚、共同被告李國方、蘇畇嘉、共犯林景星、陳光佑等人
      與該集團成員之犯意聯絡係直接發生或間接發生，詐騙集
      團成員間未必均須互相認識，各成員分別分擔整個詐欺犯
      行中之一部分，惟仍應認附表三編號１至５所示各次詐欺
      取財犯行，係屬該集團成員間之犯意聯絡範圍內，並相互
      利用各成員間之行為，以達共同詐欺之目的，依前揭說明
      ，被告林維揚、共同被告李國方、蘇畇嘉自應就該詐騙集
      團之全部犯行，與其他集團成員共同負正犯之責任。
  19.綜上，堪信被告林維揚就附表三所示之５次犯行，均事證明
    確，且均應負共同正犯之罪責，自應依法論科。至被告林維
    揚於本院審理時所為「就附表三編號１、２、３等犯行，伊
    未參與，且無犯意聯絡」之辯解，則無可採信，併此敘明。
三、論罪及宣告沒收、或不宣告沒收部分：
(一)、犯罪事實一、部分：
  1.按國民身分證係表彰持有人同一性之證明，全民健康保險卡
    則係持有人參與全民健康保險，得以獲取醫療服務的資格證
    明，均為刑法第二百十二條所規定之特種文書。
  2.次按刑法所謂公印，係指公署或公務員職務上所使用之印信
    而言。又刑法上所謂公印或公印文，係專指表示公署或公務
    員資格之印信而言，即俗稱大印與小官章及其印文，最高法
    院２２年上字第１９０４號、６９年臺上字第６９３號分別
    著有判例可資參照。故國民身分證上「內政部印」之印文，
    自屬同法第二百十八條第一項之公印文。至全民健康保險卡
    上之「全民健康保險」字樣及其圖樣，既非印信條例所定表
    示公署或公務員資格之印信，自僅屬一般之標示字樣及圖樣
    ，而非公印文或印文。
  3.又偽造公印文，刑法第二百十八條既有獨立處罰之規定，且
    較刑法第二百十二條之處罰為重，則於偽造刑法第二百十二
    條之特種文書同時偽造公印文者，即難置刑法第二百十八條
    處刑較重之罪於不問（司法院大法官會議釋字第８２號解釋
    參照）。又戶籍法第七十五條於９７年５月２８日修正公布
    ，該條第一項、第二項規定「意圖供冒用身分使用，而偽造
    、變造國民身分證，足以生損害於公眾或他人者，處五年以
    下有期徒刑、拘役或科或併科新臺幣五十萬元以下罰金。行
    使前項偽造、變造之國民身分證亦同」。按戶籍法第七十五
    條係針對國民身分證之偽造變造犯行予以明文規定，相較於
    刑法第二百十二條係針對所有一般特種文書之偽造、變造行
    為之處罰規定，戶籍法之規定應屬於特別規定，依特別法優
    於普通法及從重處斷之原則，應優先適用戶籍法之規定。惟
    刑法第二百十八條第一項之偽造公印文罪，並未修正，且與
    戶籍法第七十五條第一項之構成要件不同，自難謂戶籍法第
    七十五條第一項係刑法第二百十八條第一項之特別法；再則
    偽造、變造國民身分證，並不當然需要偽造國民身分證上之
    公印文，是偽造、變造國民身分證，自不能當然包括偽造公
    印文在內；而偽造公印或公印文，刑法第二百十八條既有獨
    立處罰規定，且較戶籍法第七十五條第一項規定之處罰為重
    ，則於偽造國民身分證同時偽造公印或公印文者，即難僅論
    以戶籍法第七十五條第二項、第一項之罪，而置刑法第二百
    十八條第一項處刑較重之罪於不問，先予敘明。
  4.核被告林維揚分別就意圖供冒用身分使用而偽造他人國民身
    分證並持以行使之犯行，均係違反戶籍法第七十五條第二項
    、第一項行使偽造國民身分證罪；又被告林維揚於前開偽造
    「黃向豪」等人之國民身分證上偽造「內政部印」公印文，
    係犯刑法第二百十八條第一項偽造公印文罪；分別就變造「
    黃向豪」、「何嘉豪」、「鄭清安」、「龔百陽」、「陳昭
    德」、「林彤恩」、「胡純鳳」全民健康保險卡並持以行使
    之犯行，各係犯刑法第二百十六條、第二百十二條行使變造
    特種文書罪；分別就冒用「黃向豪」、「何嘉豪」、「鄭清
    安」、「龔百陽」、「陳昭德」、「林彤恩」、「胡純鳳」
    ，分別在如附表一編號１至８所示之開戶文件上各偽造「黃
    向豪」、「何嘉豪」、「鄭清安」、「龔百陽」、「陳昭德
    」、「林彤恩」、「胡純鳳」之署名及印文並據以行使所為
    ，各係犯刑法第二百十六條、第二百十條行使偽造私文書罪
    ；分別就冒用「黃向豪」、「何嘉豪」、「鄭清安」、「龔
    百陽」、「陳昭德」、「林彤恩」、「胡純鳳」之名義申請
    帳戶之行為，各係犯刑法第三百三十九條第一項之詐欺取財
    罪。被告林維揚分別就偽造「黃向豪」、「何嘉豪」、「鄭
    清安」、「龔百陽」、「陳昭德」、「林彤恩」、「胡純鳳
    」之國民身分證；分別就變造「黃向豪」、「何嘉豪」、「
    鄭清安」、「龔百陽」、「陳昭德」、「林彤恩」、「胡純
    鳳」全民健康保險卡之低度行為，應分別為行使偽造國民身
    分證、行使變造全民健康保險卡特種文書等高度行為所吸收
    ；又被告林維揚分別就偽刻「黃向豪」、「何嘉豪」、「鄭
    清安」、「龔百陽」、「陳昭德」、「林彤恩」、「胡純鳳
    」之印章及偽造「黃向豪」、「何嘉豪」、「鄭清安」、「
    龔百陽」、「陳昭德」、「林彤恩」、「胡純鳳」之署名及
    印文，係偽造私文書之部分行為，均不另論罪。起訴書之證
    據並所犯法條雖漏未記載被告林維揚冒用「何嘉豪」、「黃
    向豪」、「鄭清安」、「龔百陽」、「陳昭德」、「林彤恩
    」、「胡純鳳」等名義申請帳戶存摺，而涉有刑法第二百十
    六條、第二百十條行使偽造文書之法條，惟被告林維揚所犯
    之法條，起訴書中雖應記載，但法條之記載，究非起訴之絕
    對必要條件，若被告觸犯兩罪名，起訴書中已載明其犯罪事
    實而僅記載一個罪名之法條，其他一罪雖未記載法條，亦應
    認為業經起訴（最高法院９７年度臺上字第４９５０號判決
    意旨參照）。本件起訴書之犯罪事實欄對於被告林維揚與共
    同被告李國方、蘇畇嘉、石淑真等共同行使偽造私文書之犯
    罪事實已記載明確，況且被告林維揚行使偽造私文書與論罪
    部分亦各有想像競合之裁判上一罪關係（詳後述），依審判
    不可分之原則，被告林維揚行使偽造私文書部分為起訴效力
    所及，本院自得併予審理，附此敘明。此外，公訴意旨於「
    證據並所犯法條」欄雖記載被告林維揚持「黃向豪」、「何
    嘉豪」、「鄭清安」、「龔百陽」、「陳昭德」、「林彤恩
    」、「胡純鳳」全民健康保險卡以行使之犯行，係犯刑法第
    二百十六條、第二百十二條行使偽造特種文書罪，然起訴書
    係載明同案被告林和宏以藥劑將全民健康保險卡上之資料抹
    去，利用電腦文書處理器將該身分資料輸入後，列印已抹去
    人別資料之全民健康保險卡上，待變造完成之全民健康保險
    卡風乾等語（見起訴書第７頁倒數第７至１２行），而同案
    被告林和宏於９９年１月１２日偵查中供稱：健保卡的部分
    ，是真正的健保卡用去光水，把原本上面的字塗掉等語（見
    雲檢偵字第３３８號卷第１０９頁），是同案被告林和宏僅
    係在卡體外觀上非法變更內容，應認被告林維揚係犯刑法第
    二百十六條、第二百十二條行使變造特種文書罪，是上開公
    訴意旨就此部分，顯係誤引，併此敘明。
  5.被告林維揚、共同被告李國方、蘇畇嘉、石淑真、同案被告
    林和宏、共犯陳光佑、綽號「阿四」之成年男子所組成之詐
    欺集團成員分別與同案被告蔡吉銘、陳新火、鄭以徽、何思
    葦間，就上開犯行有犯意聯絡及行為分擔，業如前述，均為
    共同正犯。
  6.被告林維揚利用不知情之印章店偽刻「黃向豪」、「何嘉豪
    」、「鄭清安」、「龔百陽」、「陳昭德」、「林彤恩」、
    「胡純鳳」，均為間接正犯。
  7.被告林維揚係基於取得「黃向豪  」、「何嘉豪」、「鄭清
    安」、「龔百陽」、「陳昭德」、「林彤恩」、「胡純鳳」
    名義之銀行帳戶及提款卡之目的，啟動一連串之行使偽造國
    民身分證、偽造公印文、行使變造特種文書、行使偽造私文
    書、詐欺取財（取得銀行帳戶及提款卡）之犯罪行為，其犯
    罪之目的單一，行為間有多數重疊，依一般社會通念，應認
    評價為一行為較符合人民之法感情。且如以數行為視之，以
    數罪併罰處之，恐有過度處罰之嫌，而不合於刑罰公平原則
    ，是法律上亦應以一行為評價處罰，較為適當。是被告林維
    揚分別就附表一編號１至８所載之事實所為，各係以一行為
    同時觸犯行使偽造私文書罪、行使變造特種文書罪、行使偽
    造國民身分證罪、偽造公印文罪、詐欺取財罪，均為想像競
    合犯，各依刑法第五十五條規定，各應從情節較重之行使偽
    造私文書罪處斷（按偽造公印文罪與行使偽造私文書罪之法
    定本刑均為五年以下有期徒刑之罪，而因被告林維揚分別共
    同偽造公印文於偽造「黃向豪」、「何嘉豪」、「鄭清安」
    、「龔百陽」、「陳昭德」、「林彤恩」、「胡純鳳」之國
    民身分證後，持至如附表一編號１至８所示之銀行辦理開立
    帳戶，依客觀犯罪情狀，自以行使偽造私文書罪之情節重於
    偽造公印文罪〈最高法院９７年度臺上字第１８８０號判決
    參照〉）。
  8.查被告林維揚所為附表一編號１至８所示８次行使偽造私文
    書犯行，每次行為地點不同，每次行為時間可以分開，在刑
    法評價上各具獨立性，每次行為皆可獨立成罪，自應分論併
    罰。而按所謂集合犯，係指在犯罪構成要件中，本即預定有
    數個同種類之行為將反覆實行之犯罪，此等反覆實行之犯罪
    行為，於自然意義上雖係數行為，但依社會通念，法律上應
    僅為一總括之評價，法律乃將之規定為一獨立之犯罪類型，
    例如經營、從事業務、收集、販賣、製造、散布等行為概念
    者是（最高法院９５年度臺上字第１０７９號判決參考），
    刑法第二百十六條、第二百十條行使偽造文書罪，立法者顯
    未預定以反覆實施數個同種類之行為為要件，且被告林維揚
    各次行使偽造文書犯行之時間、地點、被害人均屬迥異，並
    無反覆、延續之行為概念可言，自應評價為數罪，始合於刑
    罰公平原則，檢察官認被告林維揚前後向８家銀行申請開戶
    行為為「集合犯」之實質上一罪，容有誤會，併此敘明。
(二)、犯罪事實二、部分：
  1.核被告林維揚所為，係犯刑法第一百五十八條第一項僭行公
    務員職權罪、第三百三十九條第一項詐欺取財罪。至起訴書
    證據並所犯法條欄雖載明被告另構成刑法第二百十六條、第
    二百十一條行使偽造公文書、第二百十八條第一項偽造公印
    文及第二百十六條、第二百十二條行使偽造特種文書罪嫌等
    語，然事實欄檢察官並未敘明被告林維揚此部分所為，究係
    以何種公文書、識別證，而另涉犯行使偽造公文書、偽造公
    印文及行使偽造特種文書。且被告林維揚於９９年２月４日
    偵查中亦供稱：李國方曾開車載我及陳光佑，前往花蓮，由
    我下車向一位老先生拿取詐欺贓款，沒有佩帶任何證件或交
    付任何文件給該名老先生；我是前往花蓮的老先生之家裡拿
    取詐欺款項，因我要去跟老先生拿錢，由我接聽電話，對方
    告知我老先生的名字有三個字，當時電話還沒有掛掉，我就
    把電話拿給老先生，讓老先生跟對方講，拿了錢之後，我上
    車之後把全部的詐欺贓款都交給李國方等語（見雲檢偵字第
    ６１４９號卷第１２４頁），此外，並無其他證據足資證明
    被告林維揚有偽造公印文、行使偽造公文書及特種文書，此
    部分應係檢察官誤引法條，併予敘明。
  2.被告林維揚、共同被告李國方、蘇畇嘉、共犯陳光佑、「阿
    四」所屬詐欺集團成員間，具有犯意聯絡及行為分擔，均為
    共同正犯。
  3.被告林維揚、共同被告李國方、蘇畇嘉、共犯陳光佑、「阿
    四」所屬詐欺集團成員共同以冒充公務員行使公務員職權而
    向被害人胡亞連詐騙財物既遂，雖各有不同階段之分工，於
    自然觀念上均並非不能區分為數行為，惟依一般社會通念，
    該各階段之行為係包括在詐騙被害人之同一目的內，應評價
    為一罪方符合刑罰公平原則，如予數罪併罰，反有過度處罰
    之疑（最高法院９７年度臺上字第１８８０號判決意旨參照
    ），故被告林維揚所犯如犯罪事實二、所示犯行，應認係出
    於一個犯意，實行一個犯罪行為，而侵害國家及個人法益，
    係一行為觸犯數罪名，為想像競合犯，依刑法第五十五條規
    定，應從一重之詐欺取財罪處斷。
(三)、犯罪事實三、部分：
  1.核被告林維揚就附表三編號１至５所示，均係犯刑法第三百
    三十九條第一項詐欺取財罪。按數行為於同時同地或在密切
    接近之時地實施，侵害同一法益，各行為間之獨立性均極為
    薄弱，依社會一般觀念，在時空差距上，難以強行分開；在
    刑法評價上，以視為數個舉動之接續施行，合為包括之一行
    為予以評價，較為合理。從而，如附表一編號１２所示之被
    害人謝宜珊遭詐欺而２次匯款至臺北富邦商業銀行及華南商
    業銀行帳戶，客觀上雖有數行為，然係詐欺集團成員，於密
    接時、地，基於同一機會、方法，本於單一決意，對於同一
    被害人，侵害同一法益陸續完成，應視為數個舉動之接續施
    行，為接續犯，應僅以一罪論。
  2.被告林維揚與共同被告李國方、蘇畇嘉、共犯陳光佑、林景
    星及「阿四」之成年男子所組成之詐欺集團成員間，有犯意
    聯絡及行為分擔，均應論以共同正犯。
  3.被告林維揚就附表三編號１至５所示犯行，每次行為地點不
    同，每次行為時間可以分開，在刑法評價上各具獨立性，每
    次行為皆可獨立成罪，自應分論併罰。而按所謂集合犯，係
    指在犯罪構成要件中，本即預定有數個同種類之行為將反覆
    實行之犯罪，此等反覆實行之犯罪行為，於自然意義上雖係
    數行為，但依社會通念，法律上應僅為一總括之評價，法律
    乃將之規定為一獨立之犯罪類型，例如經營、從事業務、收
    集、販賣、製造、散布等行為概念者是（最高法院９５年度
    臺上字第１０７９號判決參考），刑法第三百三十九條詐欺
    取財罪，立法者顯未預定以反覆實施數個同種類之行為為要
    件，且被告林維揚各次詐騙犯行之時間、地點、被害人均屬
    迥異，並無反覆、延續之行為概念可言，自應評價為數罪，
    始合於刑罰公平原則，檢察官認被告林維揚前後向５名被害
    人詐騙之行為為「集合犯」之實質上一罪，容有誤會。
(四)、宣告沒收、或不宣告沒收部分：
  1.按共同正犯因相互間利用他人之行為，以遂行其犯意之實現
    ，本於責任共同之原則，有關沒收部分，對於共犯間供犯罪
    所用之物，自均應為沒收之諭知（最高法院８９年度臺上字
    第６９４６6號判決參照）。
  2.未扣案之偽造「黃向豪」國民身分證、變造「黃向豪」全民
    健康保險卡各１張及偽造「何嘉豪」國民身分證、變造「何
    嘉豪」全民健康保險卡各１張，係共同被告李國方與同案被
    告蔡吉銘所有供犯本案之罪所用之物，雖未扣案，惟不能證
    明業已滅失；扣案如附表二十七編號１所示之行動電話，係
    同案被告蔡吉銘與被告林維揚，作為本案聯絡之工具，業經
    同案被告蔡吉銘於警詢及偵查中供述無訛（見雲檢偵字第２
    ３號卷第４、４７頁），爰均依刑法第三十八條第一項第二
    款之規定，及共犯責任共同原則，於被告林維揚所為犯行項
    下，予以宣告沒收之。又上開偽造之國民身分證正本既經宣
    告沒收（因偽造之國民身分證既經諭知沒收，其上偽造之「
    內政部印」公印文，爰不另依刑法第二百十九條規定為沒收
    之諭知〈最高法院６３年度臺上字第２７７０號判例意旨參
    照〉）。
  3.未扣案之偽造「鄭清安」國民身分證、變造「鄭清安」全民
    健康保險卡各１張及偽造「龔百陽」國民身分證、變造「龔
    百陽」全民健康保險卡各１張，雖未扣案，惟不能證明業已
    滅失；扣案如附表十四編號８至１０所示之偽造「陳昭德」
    國民身分證、變造「陳昭德」全民健康保險卡各１張、影像
    光碟片１片及附表二十編號５所示之陳新火２吋相片，均係
    共同被告李國方與同案被告陳新火所有供犯本案之罪所用之
    物，爰均依刑法第三十八條第一項第二款之規定宣告沒收，
    及共犯責任共同原則，於被告林維揚所為犯行項下，予以宣
    告沒收之。又上開偽造之國民身分證正本既經宣告沒收（因
    偽造之國民身分證既經諭知沒收，其上偽造之「內政部印」
    公印文，爰不另依刑法第二百十九條規定為沒收之諭知）。
  4.扣案如附表十四編號４至６所示之偽造「林彤恩」國民身分
    證、變造「林彤恩」全民健康保險卡各１張及影像光碟片１
    片，係同案被告鄭以徽與共同被告李國方等所有供犯本案之
    罪所用之物；扣案如附表十四編號７所示之行動電話，係共
    同被告李國方交付與同案被告鄭以徽，作為本案聯絡之工具
    ，業經同案被告鄭以徽於警詢、偵查中及原審中供述無訛（
    見雲檢偵字第６１３８號卷第８、３５頁，原審卷(五)第１０
    １頁背面至１０２頁），均應依刑法第三十八條第一項第二
    款規定，及共犯責任共同原則，於被告林維揚所為犯行項下
    ，予以宣告沒收之（因偽造之國民身分證既經諭知沒收，其
    上偽造之「內政部印」公印文，爰不另依刑法第二百十九條
    規定為沒收之諭知）。
  5.扣案附表十五編號１及２所示之偽造「胡純鳳」國民身分證
    、變造「胡純鳳」全民健康保險卡各１張，係同案被告何思
    葦與共同被告李國方等所有供犯本案之罪所用之物，應均依
    刑法第三十八條第一項第二款規定宣告沒收之，及共犯責任
    共同原則，於被告林維揚所為犯行項下，予以宣告沒收之（
    因偽造之國民身分證既經諭知沒收，其上偽造之「內政部印
    」公印文，爰不另依刑法第二百十九條規定為沒收之諭知）
    。
  6.偽造之「黃向豪」、「何嘉豪」、「鄭清安」、「龔百陽」
    、「陳昭德」、「林彤恩」、「胡純鳳」之印章，雖未扣案
    ，惟不能證明業已滅失，仍應依刑法第二百十九條規定，及
    共犯責任共同原則，分別於被告林維揚所為犯行項下，予以
    宣告沒收之。
  7.如附表一編號１至８所示開戶文件之私文書，雖業經同案被
    告蔡吉銘、陳新火、鄭以徽、何思葦持以行使交付銀行收執
    ，已非屬被告蔡吉銘、陳新火、鄭以徽、何思葦所有之物，
    非應義務沒收之物，惟上開文件上偽造如附表一編號１所示
    之「黃向豪」印文１枚；編號２所示之「何嘉豪」署押共３
    枚、印文共９枚；編號３所示之「鄭清安」署押共２枚、印
    文共２枚；編號４所示之「龔百陽」署押共３枚、印文共７
    枚；編號５所示之「陳昭德」署押共２枚、印文共２枚；編
    號６所示之「陳昭德」署押共２枚、印文共７枚；編號７所
    示之「林彤恩」署押共２枚、印文共２枚；編號８所示之「
    胡純鳳」署押１枚、印文共２枚，不問屬於犯人與否，均應
    依刑法第二百十九條規定，及共犯責任共同原則，分別於被
    告林維揚所為犯行項下，予以宣告沒收之。
  8.扣案如附表十四編號１至３所示之行動電話，為共同被告李
    國方所有，並曾以之作為本案聯絡之工具，業經共同被告李
    國方於警詢中供述明確（見雲檢偵字第６１５０號卷第９頁
    ）；扣案如附表十四編號１２至１４所示之物，為共同被告
    李國方所有，並以之作為本案供本件犯罪或預備犯罪所用之
    物（見雲檢偵字第６１５０號卷第９至１０頁，原審卷(三)第
    ２０６頁至背面）；扣案如附表十六編號１至７所示之物、
    附表十七編號１至２所示之物，為同案被告林和宏所有，並
    以之作為本案供本件犯罪或預備犯罪所用之物，業經同案被
    告林和宏、共同被告李國方及石淑真分別於警詢、偵查中及
    原審中供述明確（見雲檢偵字第３３８號卷第５頁背面、第
    １０７頁至背面，雲檢偵字第６１５０號卷第１４９頁、第
    １５２至１５３頁，原審卷(五)第２３０頁至背面、第２４７
    頁至背面），爰均依刑法第三十八條第一項第二款規定，及
    共犯責任共同之原則，分別於被告林揚所為犯行項下，予以
    宣告沒收之
  9.至於扣案如附表十四編號１５至１９、附表十五編號３至４
    、附表十六編號８至２０，附表十九編號１至４、附表二十
    編號１至４、附表二十一編號１至３及附表二十二編號１所
    示之物，非有證據得認確係供本件犯罪所用或本件犯罪所得
    之物品，不另宣告沒收此，併此敘明。
四、不另為無罪諭知部分：
(一)、
  1.公訴意旨略以：被告林維揚另涉有附表四（即起訴書犯罪事
    實欄三、前段詐騙林佛部分）及五（即起訴書附表四編號１
    、２、４所示之犯行）之犯行，因認被告林維揚均係犯刑法
    第一百五十八條第一項僭行公務員職權、第二百十六條行使
    第二百十一條偽造公文書、第二百十八條第一項偽造公印文
    、第二百十六條行使第二百十二條偽造特種文書、第三百三
    十九條第一項詐欺取財、第三百三十九條第三項、第一項詐
    欺取財未遂等罪嫌等語（原審中經到庭執行職務之檢察官主
    張；被告林維揚有為起訴書犯罪事實貳、三所載之犯行〈即
    附表四，即詐騙林佛之犯行；附表五，即起訴書附表四編號
    １至４所示之犯行〉），惟係在密集期間內以相同之方式持
    續進行，未曾間斷，即具有反覆、延續實行之特徵，從而依
    前揭說明，仍應評價認係包括一罪之集合犯，是就被告林維
    揚如起訴書詐騙林佛之犯行與附表五所載之犯行，請論以一
    罪〈見臺灣雲林地方法院檢察署檢察官於９９年４月１９日
    補充理由書所載〉〈見原審卷(四)第１８０頁〉，迄原審於１
    ００年５月３日審理時均未變更〈見原審卷(六)第１９７頁〉
    ，基於檢察一體，應認檢察官於本案係主張被告林維揚所犯
    上開案件為集合犯，係一罪關係）。
  2.按犯罪事實應依證據認定之，無證據不得認定犯罪事實；又
    不能證明被告犯罪者，應諭知無罪之判決，刑事訴訟法第一
    百五十四條第二項、第三百零一條第一項分別定有明文；而
    認定犯罪事實所憑之證據，雖不以直接證據為限，間接證據
    亦包括在內；然而無論直接或間接證據，其為訴訟上之證明
    ，須於通常一般之人均不致有所懷疑，而得確信其為真實之
    程度者，始得據為有罪之認定，倘其證明尚未達到此一程度
    ，而有合理之懷疑存在時，基於無罪推定之原則，即應為無
    罪之判決（最高法院７６年臺上字第４９７６號判例參照）
    。另按被告之自白不得作為有罪判決之唯一證據，仍應調查
    其他必要之證據，以察其是否與事實相符，刑事訴訟法第一
    百五十六條第一、二項定有明文，其立法目的乃欲以補強證
    據擔保自白之真實性，亦即以補強證據之存在，藉之限制自
    白在證據上之價值，而所謂補強證據，則指除該自白本身外
    ，其他足資證明自白之犯罪事實確具有相當程度真實性之證
    據而言；雖其所補強者，非以事實之全部為必要，但亦須因
    補強證據與自白之相互利用，而足使犯罪事實獲得確信者，
    始足當之（最高法院７４年臺覆字第１０號判例參照）。又
    被告並無自證無罪之義務，此乃無罪推定之原則，刑事訴訟
    法第一百六十一條第一項規定：檢察官就被告犯罪事實，應
    負舉證責任，並指出證明之方法。故檢察官對於起訴之犯罪
    事實，應負提出證據及說服之實質舉證責任。倘其所提出之
    證據，不足為被告有罪之積極證明，或其指出證明之方法，
    無從說服法院以形成被告有罪之心證，基於無罪推定之原則
    ，自應為被告無罪判決之諭知，亦有最高法院９２年臺上字
    第１２８號判例可參。再者，「刑事訴訟法第一百五十六條
    第二項規定：被告或共犯之自白，不得作為有罪判決之唯一
    證據，仍應調查其他必要之證據，以察其是否與事實相符。
    立法旨意乃在防範被告或共犯自白之虛擬致與真實不符，故
    對自白在證據上之價值加以限制，明定須藉補強證據以擔保
    其真實性。所謂補強證據，係指除該自白本身之外，其他足
    以證明該自白之犯罪事實確具有相當程度真實性之證據而言
    ，雖所補強者，非以事實之全部為必要，但亦須因補強證據
    之質量，與自白之相互利用，足使犯罪事實獲得確信者，始
    足當之。共犯之自白，性質上仍屬被告之自白，縱先後所述
    內容一致，或經轉換為證人而具結陳述，仍屬不利己之陳述
    範疇，究非自白以外之其他必要證據，自不足作為證明其所
    自白犯罪事實之補強證據。」有最高法院９６年度臺上字第
    ５２５１號、９６年度臺上字第１０４１號判決意旨可參。
    以上均屬「無罪推定」、「有疑唯利被告」原則。再按「刑
    法第三百三十九條第一項詐欺罪之成立，以意圖為自己或第
    三人不法所有，以詐術使人將本人或第三人之物交付為要件
    。」，亦有最高法院６０年臺上字第２１５９號、４６年臺
    上字第２６０號判例意旨亦可參。
  3.附表四部分（即起訴書犯罪事實貳、三前段所載之犯行）查
    共同被告蘇畇嘉於９９年１月２５日警詢中供稱：「阿一」
    、「小一」，於９８年９月初加入的，負責的是持假證件辦
    帳戶、冒充檢察官去跟被害人拿錢等語（見雲檢偵字６１５
    ５號卷第１７１頁）；於９９年１月２５日偵查中供稱：綽
    號「阿一」的林維揚一開始在９、１０月進來，是持假證件
    到銀行開戶，過１、２個禮拜，因為開戶需要的假證件不夠
    用，所以，「老闆」叫他持假的檢察官證件去跟被害人拿錢
    等語（見雲檢偵字第６１５５號卷第１８０頁），足認被告
    林維揚於９８年９月間某日加入，而如附表四所示之犯行，
    其犯罪時間在９８年７月２２日所為，係在被告林維揚加入
    共同被告李國方犯罪集團前，此外，復無其他具體證據足認
    被告林維揚於為本案發時有參與犯罪之情形，自不得逕認被
    告林維揚有該部分之犯行，因公訴意旨認此部分與上開有罪
    部分有集合犯之一罪關係，故不另為無罪之諭知，附此敘明
    。
  4.附表五部分（即起訴書附表四編號１、２、４所示之犯行）
    (1)公訴人認被告林維揚犯上開犯行，無非以被告林維揚及共
      同被告李國方、蘇畇嘉之自白及另如附表五證據欄所示之
      通訊監察錄音譯文等為其主要論據。惟查，遍查全卷，從
      警詢、偵查、原審及本院審理過程中，公訴人並未提出被
      害人該部分之指述或被害人遭詐騙致受騙之相關資料，且
      因被害人不願報案製作筆錄，故無警詢筆錄可參等情，亦
      經公訴人於９９年３月１５日補充理由書中予以敘明（見
      原審卷(四)第１７６頁背面），從而，既無相關被害人之指
      述為據，自無從確認被害人被詐騙之情節、確切之時間、
      金額，則被害人遭詐騙之情事，顯有未明，尚難認此部分
      有被害人存在，則被告林維揚是否構成詐欺取財罪，自非
      無疑；另公訴人於偵查、原審及本院審理中並未明確提出
      被害人之年籍資料以供查證，而刑法第三百三十九條第一
      項詐欺之成立，須以意圖為自己或第三人不法之所有，而
      以詐術使人將本人或第三人之物交付為其成立要件，所謂
      以詐術使人交付，必須被詐欺人因其詐術而陷於錯誤，而
      公訴人迄今仍未就究係何人被害查明，以為本案之佐證，
      因此，本案自無所謂有被害人陷於錯誤之情形存在，與詐
      欺罪之構成要件有間，自難在無被害人陷於錯誤之情形，
      而遽入被告林維揚詐欺罪嫌。
    (2)至於，檢察官以如附表五證據欄所示之通訊監察錄音譯文
      為其證據。然該通訊監察作業報告表所載充其量僅能認定
      被告林維揚與對方之通話事實而已，對於被告林維揚及共
      同被告李國方、蘇畇嘉犯罪之正確時間、地點、被害對象
      、詐欺方式、詐騙金額，更無法由上開譯文本內獲得清楚
      而確定之證明，至於是否有被害人受騙，亦無從查明。此
      外，檢察官以如附表五證據欄所示之被告林維揚及共同被
      告李國方、蘇畇嘉之供述為其證據，但查，上開證據均為
      被告及共同被告之供述，參諸前述關於自白證明力之說明
      ，自須有積極之補強證據相佐，始可以之作為不利被告林
      維揚之認定，尚難單憑被告林維揚及共同被告李國方、蘇
      畇嘉之供述，在無其他證據足以佐證之情形下，遽認被告
      林維揚確有公訴人指涉之犯行。再由起訴書附表四編號１
      、２、４所示均載明「真實姓名年籍待查之被害人」，並
      無法確認附表五所示是否有被害人存在，依「罪證有疑，
      利於被告」之原則，自應就有利於被告林維揚之認定。而
      本院亦查無其他任何補強證據足以證明被告林維揚、共同
      被告李國方、蘇畇嘉之上開自白為真實，依照前開說明，
      自不得僅以被告林維揚、共同被告李國方、蘇畇嘉之自白
      ，即遽為被告林維揚有罪之認定，既不能證明被告林維揚
      有罪，依法應為被告林維揚無罪判決之諭知，惟公訴意旨
      認此部分與上開有罪部分（即事實欄二部分）有集合犯之
      一罪關係，故不另為無罪之諭知，附此敘明。
(二)、
  1.公訴意旨另略以：被告林維揚另有參與如附表六至九所示犯
    行，因認被告林維揚分別均係犯刑法第二百十八條第一項偽
    造公印文、第二百十六條、第二百十二條行使偽造特種文書
    、戶籍法第七十五條第二項行使偽造國民身分證、刑法第三
    百三十九條第一項詐欺取財等罪嫌等語（經原審到庭執行職
    務之檢察官主張；被告等先後多次偽造證件，冒名開戶、詐
    騙之行為，具有反覆、延續實行之特徵，應評價認係包括一
    罪之集合犯，請論以一罪）（見臺灣雲林地方法院檢察署檢
    察官於９９年４月１９日補充理由書所載，原審卷(四)第１８
    ０頁），迄原審於１００年５月３日審理時均未變更（見原
    審卷(六)第１９７頁），基於檢察一體，應認檢察官於本案係
    主張被告等所犯上開案件為集合犯，係一罪關係。
  2.按犯罪是否已經起訴，而為法院應予審判之事項，應以起訴
    書事實欄記載之犯罪事實為準，若起訴書犯罪事實欄內，對
    此項行為已予以記載，即為法院應予審判之對象。查公訴意
    旨於犯罪事實欄四、載明同案被告李國方復為穩定提供金融
    機構帳戶來源，於９８年７、８月間之某日起至查獲日止，
    組成偽造證件再冒名申請金融帳戶之集團，以供其所合作之
    姓名年籍不詳之詐騙集團成員施行詐騙時，匯入詐騙款項所
    用，成員至少有：陳光佑、蘇畇嘉、林維揚、鄭以徽、何思
    葦、蔡吉銘、陳新火、林和宏、石淑真、許家旗及真實姓名
    年籍不詳綽號「阿兄」之男子等人，並由同案被告李國方承
    租位於臺中市○○路某處房屋作為聯絡據點，由同案被告林
    和宏承租位於臺中市○○路○段１５號１２樓之９房屋置放
    偽造證件之機具、材料，渠等均基於共同意圖為自己不法之
    所有，並意圖供冒用身分、共同基於偽造國民身分證、特種
    文書及印章並持以行使偽造特種文書、行使偽造私文書及詐
    欺取財之共同犯意聯絡，而為分工（見起訴書第６頁倒數第
    ６行至第７頁第９行），因此，起訴事實欄四、１、２、３
     所載之犯罪事實，即為本院應予審判之對象。
  3.按共同正犯之所以應對其他共同正犯所實施之行為負其全部
    責任者，以就其行為有犯意聯絡為限，若他犯所實施之行為
    超出共同犯意之外、或為其所難預見者，自應僅就其所知之
    程度令負責任，未可因其有共同正犯之關係而就全部犯罪結
    果一概負責（最高法院９５年度臺上字第７１９號判決意旨
    參照）。被告林維揚有參與如附表一至三所示之部分犯行，
    已如前述。因此，被告林維揚所為帶人前往銀行設立帳戶及
    擔任車手，固不待言，而查被告林維揚於９８年１２月１７
    日１１時許，駕駛車牌號碼９３０９－ＰＳ號自小客車搭載
    李國方及鄭以徽，在國道高速公路斗南收費站被員警查獲，
    業如前述，而如附表六編號１所示鄭如玲於９８年１２月１
    ７日１５時１６分許匯款４０萬元至同案被告鄭以徽冒用林
    彤恩名義申設之星展商業銀行帳戶內；如附表六編號２所示
    被害人李麗萍係於９８年１２月３０日１４時２８分，匯款
    １９萬元至同案被告陳新火冒用陳昭德名義申設之臺中商業
    銀行帳戶內；如附表六編號３所示之被害人薛雨青，於９８
    年１２月３１日１１時許，匯款８０萬０２百２１元至同案
    被告陳新火冒用陳昭德名義申設之三信商業銀行帳戶內；如
    附表六編號４所示之被害人蘇昱蓁於９９年１月１４日１５
    時２分，匯款２６萬１千元至同案被告何思葦冒用胡純鳳名
    義申設之合作金庫商業銀行帳戶內，業經被害人鄭如玲、李
    麗萍、薛雨青及蘇昱蓁分別於警詢中證述明確（見雲檢偵字
    第６１３８號卷第８７頁、第９２頁，雲檢偵字第６２７號
    卷第１３頁、第６６頁），則附表六編號１至４所示被害人
    鄭如玲、李麗萍、薛雨青、蘇昱蓁匯入上開帳戶之時間，均
    在被告林維揚為員警查獲之後，此外，復無其他具體證據足
    認被告林維揚於為警查獲後仍有繼續參與犯罪之情形，自不
    得逕認被告林維揚有附表六編號１至４所示被害人鄭如玲、
    李麗萍、薛雨青、蘇昱蓁之犯行。另外，附表七所示之犯行
    ，公訴人認被告林維揚涉犯如附表七所示之犯行，無非以共
    同被告蘇畇嘉之供述及通訊監察錄音譯文等為其主要論據。
    然附表七所示之犯行究係由何人前往附表七所示之銀行開戶
    ，依卷內資料，無從得知，則附表七所示之銀行開戶是否確
    係由共同被告李國方指示他人持偽造、變造之證件假冒他人
    而向銀行申設帳戶，自非無疑。至於，共同被告蘇畇嘉之供
    述及通訊監察錄音譯文，然此僅能證明林景星所持用門號0
    000000000號行動電話分別於９８年１０月１３日
    １１時０分５５秒、１１時７分３３秒傳簡訊關於黃熙林之
    臺北富邦銀行帳戶、陳忠和之華南銀行帳戶於共同被告蘇畇
    嘉所持用門號0000000000號行動電話之事實，則
    上開黃熙林富邦銀行帳戶、陳忠和華南銀行帳戶究係是否由
    共同被告李國方指示指示他人持偽造、變造之證件假冒他人
    而向銀行申設帳戶？顯有疑義，亦無法據以推論係由共同被
    告李國方指示他人持偽造、變造之證件假冒他人而向銀行申
    設帳戶；此外，復查無其他積極證據足資認定被告林維揚涉
    有公訴意旨所指之附表七所示之犯行。至於，如附表八及九
    之犯行，實非被告林維揚所得預見，若將之容於犯意聯絡範
    圍內，顯有過度擴張犯意聯絡範圍概念之嫌，恐懸傷於人民
    之權利，檢察官並未提出任何證據證明被告林維揚有參與該
    部分之犯行；此外，復查無其他積極證據足資認定被告林維
    揚涉有公訴意旨所指之上開犯行。既不能證明被告林維揚有
    此部分之犯罪，參諸前開說明，原應為被告林維揚無罪之諭
    知，惟公訴意旨認此部分與上開有罪部分有集合犯之一罪關
    係，故不另為無罪之諭知，附此敘明。
五、公訴檢察官於９９年３月１５日補充理由書主張：被告林維
    揚另有參與如附表十至十三所示之犯行等語（見原審卷(四)第
    １７５頁至第１７６頁）。按犯罪事實是否已起訴，應以檢
    察官起訴書犯罪事實欄之記載為準，茍起訴書犯罪事實欄未
    記載之犯罪事實，不得認為已起訴，除與起訴論罪部分有單
    純一罪或裁判上一罪之關係，為起訴效力所及，應併予審判
    者外，未經起訴之犯罪事實不得予以審判（參照最高法院９
    ３年度臺上字第１１９２號判決意旨）。查起訴書就被告林
    維揚另有參與如附表十至十三所示犯行之事實則未任何記載
    ，而係檢察官於原審中以上開補充理由書補充增列此部分事
    實，惟其此項補充增列此部分事實，旨在促進法院注意被告
    尚有涉犯與起訴效力所及之上開論罪科刑部分之犯罪事實擴
    張，尚不生刑事訴訟法第二百六十五條之「追加起訴」問題
    ，且與有罪部分並無事實上或法律上之一罪關係，準此，此
    部分事實顯未經起訴，法院對此未起訴之犯罪事實即不得加
    以審判，併此敘明。
六、原審法院就事實欄二、（即附表二）部分，認被告林揚罪證
    明確，予以論罪科刑，固非無見，但原判決僅認定被告林維
    揚與共同被告李國方、共犯陳光佑、「阿四」所屬詐欺集團
    成員共同為此項犯行，漏未認定共同被告蘇畇嘉亦為此項犯
    行共犯之一，容有未洽，檢察官上訴意旨雖未指摘及此，但
    原判決就此部分既有可議，即屬無可維持，應由本院將原判
    決關於附表二部分撤銷改判，且被告林維揚原定之應執行刑
    ，失所附麗，應併予撤銷。爰審酌被告林維揚為貪圖不法利
    益，詐取無辜被害人財物，假冒公務員身分，且利用一般民
    眾欠缺法律專業知識、對於檢察機關案件進行流程未必瞭解
    ，暨民眾對於公務人員執行職務公信力之信賴等心理，加入
    詐騙集團參與協力分工，犯罪所生危害程度非輕，又不思循
    正途賺取報酬，僅為貪圖小利，而參加詐騙集團，施用詐術
    詐騙被害人，造成不特定之多數人財產受損，致被害人等財
    產損害非微更使大眾陷於猜忌，嚴重破壞社會秩序；惟念及
    被告林維揚犯後坦承此項犯行，態度尚可，並衡酌林維揚於
    共同犯罪中所扮演之角色、分擔任工作與涉案情節輕重，事
    後所分得之款項，暨渠等犯罪之手段、動機、被害人受騙金
    額之多寡、素行、智識程度、生活狀況等一切情狀，量處如
    附表二所示之刑。
七、就犯罪事實一、三（即附表一、三）部分，原審法院亦認被
    告林維揚罪證明確，適用戶籍法第七十五條第二項、第一項
    、刑法第十一條前段、第二十八條、第一百五十八條第一項
    、第二百十六條、第二百十條、第二百十一條、第二百十二
    條、第二百十八條第一項、第三百三十九條第一項、、第五
    十五條、第二百十九條、第三十八條第一項第二款，刑法施
    行法第一條之一，並審酌被告林維揚為貪圖不法利益，
    詐取無辜被害人財物，且利用一般民眾欠缺法律專業知識、
    對於檢察機關案件進行流程未必瞭解，暨民眾對於公務人員
    執行職務公信力之信賴等心理，加入詐騙集團參與協力分工
    ，犯罪所生危害程度非輕；又不思循正途賺取報酬，僅為貪
    圖小利，而參加詐騙集團，施用詐術詐騙被害人，造成不特
    定之多數人財產受損，致被害人等財產損害非微更使大眾陷
    於猜忌，嚴重破壞社會秩序；惟念及被告林維揚犯後坦承犯
    行，態度尚可，並衡酌林維揚於共同犯罪中所扮演之角色、
    分擔工作與涉案情節輕重，事後所分得之款項，暨渠犯罪之
    手段、動機、被害人受騙金額之多寡、素行、智識程度、生
    活狀況等一切情狀，分別量處如附表一、三所示之刑，且就
    本案相關證物分別詳述宣告沒收、或不宣告沒收之理由，亦
    如上述三之(四)所載，本院經核原判決關於附表一、三部分，
    認事用法，俱無不合，量刑亦稱妥適，檢察官上訴意旨謂量
    刑過輕、被告林維揚上訴意旨以量刑過重，及附表一編號３
    、４、５、６，附表三編號１、２、３等犯行其未參與等為
    由，指摘原判決不當，均無可取，為無理由，均應予駁回。
八、本院審酌被告林維揚所犯上開數次犯行對法益侵害之加重效
    應，並就整體犯罪之非難評價、於犯罪分工上之支配手段、
    參與時間、程度、造成社會大眾對法信賴與和平印象之破壞
    ，及考量被告林維揚於本案所得之利益利益等予以綜合判斷
    ，及參考公訴人之求刑意見（合併應執行刑二年六月，見原
    審卷(六)第１９７頁），就上開撤銷改判所處之刑（如附表二
    ），及上訴駁回所處之刑（即附表一、三），合併定應執行
    刑為有期徒刑二年六月，如附表一編號１至８、附表十四編
    號１至３、６、７、１０、１２至１４、附表十六編號１至
    ７、附表十七編號１至２、附表十八編號１及附表二十編號
    ５所示之物，均沒收。
據上論結，應依刑事訴訟法第三百六十八條、第三百六十九條第
一項前段、第三百六十四條、第二百九十九條第一項前段，刑法
第二十八條、第三百三十九條第一項、第五十一條第五款、第三
十八條第一項第二款，刑法施行法第一條之一，判決如主文。
本案經檢察官羅清溪到庭執行職務。
中    華    民    國   100    年    11    月    22    日
                  刑事第一庭    審判長法  官  茆臺雲
                                      法  官  蔡長林
                                      法  官  陳義仲
以上正本證明與原本無異。
附表一如不服本判決應於收受送達後10日內向本院提出上訴書狀
，其未敘述上訴理由者，並得於提起上訴後10日內向本院補提理
由書（均須按他造當事人之人數附繕本）「切勿逕送上級法院」
。
附表二、三不得上訴。
                                      書記官  楊明靜
中    華    民    國   100    年    11    月    23    日

附表一：
┌─┬─┬─┬──┬───┬──┬───────┬───┬──────┬───────┐
│編│被│被│申辦│帳號  │申辦│證據          │備註  │偽造、變造之│所犯罪名及處罰│
│  │  │害│地點│      │時間│              │      │物          │              │
│號│告│人│    │      │    │              │      │            │              │
├─┼─┼─┼──┼───┼──┼───────┼───┼──────┼───────┤
│1 │蔡│黃│臺北│臺北富│98年│(1)被害人黃向豪│起訴書│(1)偽造之「黃│林維揚共同犯行│
│〈│吉│向│縣永│邦商業│10月│  之指訴（雲檢│犯罪事│  向豪」印章│使偽造私文書罪│
│即│銘│豪│和市│銀行股│26日│  99偵字第23號│實四1.│  1 枚      │，處有期徒刑伍│
│起│  │  │保生│份有限│    │  卷第60頁至第│、起訴│(2)偽造之「黃│月，如左列之物│
│訴│  │  │路3 │公司保│    │  65頁）。    │書附表│  向豪」國民│、附表十四編號│
│書│  │  │號  │生分行│    │(2)98年11月17日│五編號│  身分證1 張│1 至3 、12至14│
│附│  │  │    │738- 1│    │  （98）北富銀│六帳戶│(3)變造之「黃│附表十六編號1 │
│表│  │  │    │68-276│    │  保字第64號函│      │  向豪」全民│至7 、附表十七│
│五│  │  │    │043號 │    │  暨所附基本資│      │  健康保險卡│編號1 至2 及附│
│編│  │  │    │      │    │  料表、開戶時│      │  1 張      │表十八編號1 所│
│號│  │  │    │      │    │  之監視器畫面│      │(4)基本資料表│示之物，均沒收│
│六│  │  │    │      │    │  、偽造之國民│      │  上「黃向豪│。            │
│〉│  │  │    │      │    │  身分證影本、│      │  」印文1 枚│              │
│  │  │  │    │      │    │  對帳單（雲檢│      │            │              │
│  │  │  │    │      │    │  99偵字第23號│      │            │              │
│  │  │  │    │      │    │  卷第23頁至第│      │            │              │
│  │  │  │    │      │    │  28頁）。    │      │            │              │
├─┼─┼─┼──┼───┼──┼───────┼───┼──────┼───────┤
│2 │蔡│何│臺北│陽信商│98年│(1)98年11月24日│起訴書│(1)偽造之「何│林維揚共同犯行│
│〈│吉│嘉│市文│業銀行│10月│  陽信木柵字第│犯罪事│  嘉豪」印章│使偽造私文書罪│
│即│銘│豪│山區│木柵分│26日│  980048號函暨│實四1.│  1 枚      │，處有期徒刑伍│
│起│  │  │木柵│行017-│    │  所附存摺存款│、起訴│(2)偽造之「何│月，如左列之物│
│訴│  │  │路三│010-10│    │  印鑑卡、申請│書附表│  嘉豪」國民│、附表十四編號│
│書│  │  │段96│4785號│    │  書、偽造之國│五編號│  身分證1 張│1 至3 、12至14│
│附│  │  │號  │      │    │  民身分證影本│五帳戶│(3)變造之「何│附表十六編號1 │
│表│  │  │    │      │    │  、變造之全民│      │  嘉豪」全民│至7 、附表十七│
│五│  │  │    │      │    │  健康保險卡影│      │  健康保險卡│編號1 至2 及附│
│編│  │  │    │      │    │  本（雲檢99偵│      │  1 張      │表十八編號1 所│
│號│  │  │    │      │    │  字第23號卷第│      │(3)申請書上「│示之物，均沒收│
│五│  │  │    │      │    │  87頁第89頁）│      │  何嘉豪」署│。            │
│〉│  │  │    │      │    │  。          │      │  押2 枚、印│              │
│  │  │  │    │      │    │              │      │  文2 枚    │              │
│  │  │  │    │      │    │              │      │(4)存摺存款印│              │
│  │  │  │    │      │    │              │      │  鑑卡上「何│              │
│  │  │  │    │      │    │              │      │  嘉豪」署押│              │
│  │  │  │    │      │    │              │      │  1 枚、印文│              │
│  │  │  │    │      │    │              │      │  7 枚      │              │
├─┼─┼─┼──┼───┼──┼───────┼───┼──────┼───────┤
│3 │陳│鄭│臺南│第一商│98年│(1)98年11月17日│起訴書│(1)偽造之「鄭│林維揚共同犯行│
│〈│新│清│縣佳│業銀行│10月│  一佳里字第00│犯罪事│  清安」印章│使偽造私文書罪│
│即│火│安│里鎮│佳里分│27日│  206 號函暨所│實四1.│  1 枚      │，處有期徒刑伍│
│起│  │  │文化│行624-│    │  附各類存款開│、起訴│(2)偽造之「鄭│月，如左列之物│
│訴│  │  │路  │-504-6│    │  戶暨互往來業│書附表│  清安」國民│、附表十四編號│
│書│  │  │225 │1660號│    │  務項目申請書│五編號│  身分證1 張│1至3、10、12至│
│附│  │  │號  │      │    │  、未登摺帳項│三帳戶│(3)變造之「鄭│14、附表十六編│
│表│  │  │    │      │    │  查詢清單、偽│      │  清安」全民│號1 至7 、附表│
│五│  │  │    │      │    │  造之國民身分│      │  健康保險卡│十七編號1 至2 │
│編│  │  │    │      │    │  證影本（雲檢│      │  1 張      │及附表二十編號│
│號│  │  │    │      │    │  99偵字第627 │      │(4)各類存款開│5 所示之物，  │
│三│  │  │    │      │    │  號卷第37頁至│      │  戶暨往來業│均沒收。      │
│〉│  │  │    │      │    │  第39頁）。  │      │  務項目申請│              │
│  │  │  │    │      │    │              │      │  書上「鄭清│              │
│  │  │  │    │      │    │              │      │  安」署押2 │              │
│  │  │  │    │      │    │              │      │  枚、印文2 │              │
│  │  │  │    │      │    │              │      │  枚        │              │
├─┼─┼─┼──┼───┼──┼───────┼───┼──────┼───────┤
│4 │陳│龔│臺南│第一商│98年│(1)98年11月 4日│起訴書│(1)偽造之「龔│林維揚共同犯行│
│〈│新│百│市夏│業銀行│10月│  一金城字第00│犯罪事│  百陽」印章│使偽造私文書罪│
│即│火│陽│林路│金城分│27日│  309 號函暨所│實四1.│  1 枚      │，處有期徒刑伍│
│起│  │  │105 │行607-│    │  附各類存款開│、起訴│(2)偽造之「龔│月，如左列之物│
│訴│  │  │號  │680424│    │  戶暨往來業務│書附表│  百陽」國民│、附表十四編號│
│書│  │  │    │56號  │    │  項目申請書、│五編號│  身分證1 張│1 至3 、10、12│
│附│  │  │    │      │    │  未登摺帳項查│四帳戶│(3)變造之「龔│至14、附表十六│
│表│  │  │    │      │    │  詢清單、存戶│      │  百陽」全民│編號1 至7 、附│
│五│  │  │    │      │    │  餘額留存設定│      │  健康保險卡│表十七編號1 至│
│編│  │  │    │      │    │  及解除登錄單│      │  1 張      │2 及附表二十編│
│號│  │  │    │      │    │  、印鑑卡、證│      │(4)各類存款開│號5 所示之物，│
│四│  │  │    │      │    │  明文件、偽造│      │  戶暨往來業│均沒收。      │
│〉│  │  │    │      │    │  之國民身分證│      │  務項目申請│              │
│  │  │  │    │      │    │  影本（雲檢99│      │  書上「龔百│              │
│  │  │  │    │      │    │  偵字第627號 │      │  陽」署押2 │              │
│  │  │  │    │      │    │  卷第44頁至第│      │  枚、印文5 │              │
│  │  │  │    │      │    │  53頁）。    │      │  枚        │              │
│  │  │  │    │      │    │              │      │(5)印鑑卡「龔│              │
│  │  │  │    │      │    │              │      │  百陽」署押│              │
│  │  │  │    │      │    │              │      │  1 枚、印文│              │
│  │  │  │    │      │    │              │      │  2 枚      │              │
├─┼─┼─┼──┼───┼──┼───────┼───┼──────┼───────┤
│5 │陳│陳│臺中│臺中商│98年│(1)被害人陳昭德│起訴書│(1)偽造之「陳│林維揚共同犯行│
│〈│新│昭│縣豐│業銀行│11月│  之指訴（雲檢│犯罪事│  昭德」印章│使偽造私文書罪│
│即│火│德│原市│南豐原│26日│  99偵字第434 │實四1.│  1 枚      │，處有期徒刑伍│
│起│  │  │中山│分行05│    │  號卷第14頁至│、起訴│(2)偽造之「陳│月，如左列之物│
│訴│  │  │路23│3-0492│    │  第15頁）。  │書附表│  昭德」國民│、附表十四編號│
│書│  │  │2 號│210597│    │(2)99年2 月4 日│五編號│  身分證1 張│1 至3 、10、12│
│附│  │  │    │93號  │    │  中南豐字第09│十帳戶│  （即扣案如│至14、附表十六│
│表│  │  │    │      │    │  000000000 號│      │  附表十四編│編號1 至7 、附│
│五│  │  │    │      │    │  函暨所附申請│      │  號8 所示之│表十七編號1 至│
│編│  │  │    │      │    │  書、交易明細│      │  物）      │2 及附表二十編│
│號│  │  │    │      │    │  、偽造之身分│      │(3)變造之「陳│號5 所示之物，│
│十│  │  │    │      │    │  證影本、變造│      │  昭德」全民│均沒收。      │
│〉│  │  │    │      │    │  之全民健康保│      │  健康保險卡│              │
│  │  │  │    │      │    │  險卡影本（雲│      │  1 張（即扣│              │
│  │  │  │    │      │    │  檢99偵字第62│      │  案如附表十│              │
│  │  │  │    │      │    │  7 號卷第70頁│      │  四編號9 所│              │
│  │  │  │    │      │    │  至第73頁）。│      │  示之物）  │              │
│  │  │  │    │      │    │              │      │(4)申請書上「│              │
│  │  │  │    │      │    │              │      │  陳昭德」署│              │
│  │  │  │    │      │    │              │      │  押2 枚、印│              │
│  │  │  │    │      │    │              │      │  文2 枚    │              │
├─┼─┼─┼──┼───┼──┼───────┼───┼──────┼───────┤
│6 │陳│陳│臺中│三信商│98年│(1)被害人陳昭德│起訴書│(1)偽造之「陳│林維揚共同犯行│
│〈│新│昭│縣豐│業銀行│12月│  之指訴（雲檢│犯罪事│  昭德」印章│使偽造私文書罪│
│即│火│德│原市│中山分│7 日│  99偵字第434 │實四1.│  1 枚      │，處有期徒刑伍│
│起│  │  │大明│行147-│    │  號卷第14頁至│、起訴│(2)偽造之「陳│月，如左列之物│
│訴│  │  │路9 │-26300│    │  第15頁）。  │書附表│  昭德」國民│、附表十四編號│
│書│  │  │號  │82605 │    │(2)99年1 月29三│五編號│  身分證1 張│1 至3 、10、12│
│附│  │  │    │號    │    │  信銀管字第09│九帳戶│  （即扣案如│至14、附表十六│
│表│  │  │    │      │    │  900353號函暨│      │  附表十四編│編號1 至7 、附│
│五│  │  │    │      │    │  所附客戶基本│      │  號8所示之 │表十七編號1 至│
│編│  │  │    │      │    │  資料、活期性│      │  物）      │2 及附表二十編│
│號│  │  │    │      │    │  存款明細分類│      │(3)變造之「陳│號5 所示之物，│
│九│  │  │    │      │    │  帳查詢、業務│      │  昭德」全民│均沒收。      │
│〉│  │  │    │      │    │  申辦明細表、│      │  健康保險卡│              │
│  │  │  │    │      │    │  偽造之國民身│      │  1 張（即扣│              │
│  │  │  │    │      │    │  分證影本、變│      │  案如附表十│              │
│  │  │  │    │      │    │  造之健康保險│      │  四編號9所 │              │
│  │  │  │    │      │    │  卡影本（雲檢│      │  示之物）  │              │
│  │  │  │    │      │    │  99偵字第627 │      │(4)存款業務總│              │
│  │  │  │    │      │    │  號卷第5 頁至│      │  約定書上「│              │
│  │  │  │    │      │    │  第9 頁）。  │      │  陳昭德」署│              │
│  │  │  │    │      │    │(3)99年10月12三│      │  押2 枚、印│              │
│  │  │  │    │      │    │  信銀管字第09│      │  文7 枚    │              │
│  │  │  │    │      │    │  903762號函暨│      │            │              │
│  │  │  │    │      │    │  所附存款業務│      │            │              │
│  │  │  │    │      │    │  總約定書、客│      │            │              │
│  │  │  │    │      │    │  戶帳卡明細單│      │            │              │
│  │  │  │    │      │    │  、偽造之國民│      │            │              │
│  │  │  │    │      │    │  身分證影本、│      │            │              │
│  │  │  │    │      │    │  變造之全民健│      │            │              │
│  │  │  │    │      │    │  康保險卡影本│      │            │              │
│  │  │  │    │      │    │  （原審卷(三)第│      │            │              │
│  │  │  │    │      │    │  189 頁至第19│      │            │              │
│  │  │  │    │      │    │  2 頁）。    │      │            │              │
├─┼─┼─┼──┼───┼──┼───────┼───┼──────┼───────┤
│7 │鄭│林│高雄│星展銀│98年│(1)99年1 月20日│起訴書│(1)偽造之「林│林維揚共同犯行│
│〈│以│彤│市三│行高雄│11月│  （99）星展高│犯罪事│  彤恩」印章│使偽造私文書罪│
│即│徽│恩│民區│分行（│27日│  發字第3 號函│實四1.│  1 枚      │，處有期徒刑伍│
│起│  │  │九如│起訴書│    │  暨所附開戶申│、起訴│(2)偽造之「林│月，如左列之物│
│訴│  │  │二路│誤載為│    │  請書、帳戶相│書附表│  彤恩」國民│、附表十四編號│
│書│  │  │599 │鼓山分│    │  關服務申請書│五編號│  身分證1張 │1 至3 、6 、7 │
│附│  │  │號  │行】81│    │  、偽造之國民│七帳戶│  （即扣案如│12至14、附表十│
│表│  │  │    │0-0040│    │  身分證影本、│      │  附表十四編│六編號1 至7 及│
│五│  │  │    │043295│    │  變造之健保卡│      │  號4 所示之│附表十七編號1 │
│編│  │  │    │85號  │    │  影本（雲檢98│      │  物）      │至2 所示之物，│
│號│  │  │    │      │    │  偵字第6138號│      │(3)變造之「林│均沒收。      │
│七│  │  │    │      │    │  卷第55頁至第│      │  彤恩」全民│              │
│〉│  │  │    │      │    │  60頁）。    │      │  健康保險卡│              │
│  │  │  │    │      │    │              │      │  1 張（即扣│              │
│  │  │  │    │      │    │              │      │  案如附表十│              │
│  │  │  │    │      │    │              │      │  四編號5 所│              │
│  │  │  │    │      │    │              │      │  示之物）  │              │
│  │  │  │    │      │    │              │      │(4)開戶申請書│              │
│  │  │  │    │      │    │              │      │  上「林彤恩│              │
│  │  │  │    │      │    │              │      │  」署押1 枚│              │
│  │  │  │    │      │    │              │      │(5)帳戶相關服│              │
│  │  │  │    │      │    │              │      │  務申請書書│              │
│  │  │  │    │      │    │              │      │  上「林彤恩│              │
│  │  │  │    │      │    │              │      │  」署押1 枚│              │
│  │  │  │    │      │    │              │      │  、印文2 枚│              │
├─┼─┼─┼──┼───┼──┼───────┼───┼──────┼───────┤
│8 │何│胡│高雄│合作金│98年│(1)被害人胡純鳳│起訴書│(1)偽造之「胡│林維揚共同犯行│
│〈│思│純│市鼓│庫商業│12月│  之指訴（雲檢│犯罪事│  純鳳」印章│使偽造私文書罪│
│即│葦│鳳│山區│銀行鼓│15日│  98偵第6138號│實四1.│  1 枚      │，處有期徒刑伍│
│起│  │  │中華│山分行│（起│  第78頁至79  │、起訴│(2)偽造之「胡│月，如左列之物│
│訴│  │  │一路│006-34│訴書│  頁）（原審卷│書附表│  純鳳」國民│、附表十四編號│
│書│  │  │352 │658721│附表│  (四)第114 頁至│五編號│  身分證1 張│1 至3 、12至14│
│附│  │  │號  │31802 │誤載│  第116 頁）。│八帳戶│  （即扣案如│、附表十六編號│
│表│  │  │    │號    │為98│(2)99年1 月28日│      │  附表十五編│1 至7 及附表十│
│五│  │  │    │      │年12│  合金鼓山字第│      │  號1 所示之│七編號1 至2 所│
│編│  │  │    │      │月7 │  0000000000號│      │  物）      │示之物，均沒收│
│號│  │  │    │      │日）│  函暨所附金融│      │(3)變造之「胡│。            │
│八│  │  │    │      │    │  卡全部資料查│      │  純鳳」全民│              │
│〉│  │  │    │      │    │  詢單、客戶當│      │  健康保險卡│              │
│  │  │  │    │      │    │  月份交易資料│      │  1 張（即扣│              │
│  │  │  │    │      │    │  查詢單、存款│      │  案如附表十│              │
│  │  │  │    │      │    │  印鑑卡、偽造│      │  五編號2 所│              │
│  │  │  │    │      │    │  之國民身分證│      │  示之物）  │              │
│  │  │  │    │      │    │  影本（雲檢98│      │(4)存款印鑑卡│              │
│  │  │  │    │      │    │  偵字第6138號│      │「胡純鳳」署│              │
│  │  │  │    │      │    │  卷第81頁至第│      │  押1 枚、印│              │
│  │  │  │    │      │    │  85頁）      │      │  文2 枚    │              │
└─┴─┴─┴──┴───┴──┴───────┴───┴──────┴───────┘
附表二： （原起訴書附表四編號3）：
┌─┬─┬─────────────┬───────────────┐
│編│被│詐欺時間及手段            │所犯罪名及處罰                │
│號│害│                          │                              │
│  │人│                          │                              │
├─┼─┼─────────────┼───────────────┤
│1 │胡│如犯罪事實欄二、所載      │林維揚共同犯詐欺取財罪，處有期│
│  │亞│                          │徒刑拾月。                    │
│  │連│                          │                              │
└─┴─┴─────────────┴───────────────┘
附表三：
┌─┬─┬─────────────┬──────┬───────────┬────┬─────┐
│編│被│詐欺時間及手段            │付款日、詐得│證據名稱及其頁數      │偵查案號│所犯罪名及│
│號│害│                          │金額（新臺幣│                      │        │處罰      │
│  │人│                          │）及匯款帳戶│                      │        │          │
├─┼─┼─────────────┼──────┼───────────┼────┼─────┤
│1 │謝│詐欺集團成員於98年10月27日│98年10月27│1.謝宜珊之存款存入憑條│雲林地檢│林維揚共同│
│〈│宜│9 時許，撥打電話予被害人謝│  日、385,00│  2 紙（雲檢98偵字6155│98年度偵│犯詐欺取財│
│即│珊│宜珊，假冒雲林地檢署劉文凱│  0 元、臺北│  號卷第167 頁至第168 │字第6155│罪，處有期│
│起│  │書記官，佯稱被害人因涉嫌一│  富邦商業銀│  頁）。              │號      │徒刑拾壹月│
│訴│  │件詐欺案，須依其指示將帳戶│  行帳戶    │2.謝宜珊之反詐騙諮詢專│        │。        │
│書│  │內的存款全部領出云云，致被│98年10月27│  線紀錄表、受理刑事案│        │          │
│附│  │害人謝宜珊不知有詐而陷於錯│  日、146,00│  件報案三聯單（雲檢98│        │          │
│表│  │誤，於同日12時許，被害人自│  0 元、華南│  偵字6155號卷第57 頁 │        │          │
│五│  │其帳戶內提領出385,000 元，│  商業銀行帳│  、第60頁）。        │        │          │
│編│  │存入冒用黃熙林名義申設之臺│  戶        │3.冒用黃熙林名義所申設│        │          │
│號│  │北富邦商業銀行帳戶內，另於│            │  之臺北富邦商業銀行存│        │          │
│一│  │同日13時30分許，存入146,00│            │  摺存戶內容查詢及對帳│        │          │
│、│  │0 元於冒用陳忠和名義申設之│            │  單查詢各1 份（雲檢98│        │          │
│二│  │華南商業銀行帳戶內，且旋遭│            │  偵字6155號卷第156 頁│        │          │
│、│  │提領一空。                │            │  至第159 頁）。      │        │          │
│1.│  │                          │            │4.冒用陳忠和名義所申設│        │          │
│、│  │                          │            │  之華南商業銀行開戶資│        │          │
│2.│  │                          │            │  料及往來交易明細各1 │        │          │
│〉│  │                          │            │  份（雲檢98偵字6155號│        │          │
│  │  │                          │            │  卷第54頁至第55頁）。│        │          │
├─┼─┼─────────────┼──────┼───────────┼────┼─────┤
│2 │王│詐欺集團成員於98年10月30日│98年10月30日│1.王婷儀之反詐騙諮詢專│雲林地檢│林維揚共同│
│〈│婷│13時許，撥打電話予被害人王│、250,000 元│  線紀錄表、受理刑事案│99年度偵│犯詐欺取財│
│即│儀│婷儀，假冒檢察官佯稱被害人│、鄭清安第一│  件報案三聯單（雲檢99│字第627 │罪，處有期│
│起│  │因身分證遭人冒用，銀行帳戶│商業銀行帳戶│  偵字627 號卷第40頁、│號      │徒刑柒月。│
│訴│  │遭人頭洗錢犯罪，須依其指示│            │  第43頁）。          │        │          │
│書│  │將帳戶內的存款領出並匯至指│            │2.冒用鄭清安名義所申設│        │          │
│附│  │定帳戶云云，致被害人王婷儀│            │  之第一商業銀行開戶資│        │          │
│表│  │不知有詐而陷於錯誤，於同日│            │  料及往來交易明細各1 │        │          │
│五│  │13時41分許，以現金無摺臨櫃│            │  份（雲檢99偵字627 號│        │          │
│編│  │存款方式，存入250,000 元至│            │  卷第37頁至第39頁）。│        │          │
│號│  │同案被告陳新火冒用鄭清安名│            │                      │        │          │
│三│  │義申設之第一商業銀行帳戶內│            │                      │        │          │
│〉│  │，且旋遭提領一空。        │            │                      │        │          │
├─┼─┼─────────────┼──────┼───────────┼────┼─────┤
│3 │洪│詐欺集團成員於98年10月30日│98年10月30日│1.洪君融之反詐騙案件紀│雲林地檢│林維揚共同│
│〈│君│12時許，撥打電話予被害人洪│、400,000元 │  錄表、受理刑事案件報│99年度偵│犯詐欺取財│
│即│融│君融，假冒桃園縣警官，佯稱│、龔百陽第一│  案三聯單、受理詐騙帳│字第627 │罪，處有期│
│起│  │被害人之名字遭人拿去當人頭│商業銀行帳戶│  戶通報警示簡便格式表│號      │徒刑玖月。│
│訴│  │帳戶使用，須依其指示將銀行│            │  （雲檢99偵字627 號卷│        │          │
│書│  │定存轉入活存做一個信託帳戶│            │  第47頁反面至第48頁、│        │          │
│附│  │云云，致被害人洪君融不知有│            │  第54頁）。          │        │          │
│表│  │詐而陷於錯誤，於同日15時許│            │2.冒用龔百陽名義所申設│        │          │
│五│  │，匯款400,000 元至同案被告│            │  之第一商業銀行開戶資│        │          │
│編│  │陳新火冒用龔百陽名義申設之│            │  料及往來交易明細各1 │        │          │
│號│  │第一商業銀行帳戶內，且旋遭│            │  份（雲檢99偵字627 號│        │          │
│四│  │提領一空。                │            │  卷第44頁至第47頁、第│        │          │
│〉│  │                          │            │  49頁至第53頁）。    │        │          │
├─┼─┼─────────────┼──────┼───────────┼────┼─────┤
│4 │林│詐欺集團成員於98年11月4 日│98年11月4 日│1.林映均之反詐騙諮詢專│雲林地檢│林維揚共同│
│〈│映│9 時49分許，撥打電話予被害│、180,000 元│  線紀錄表、受理刑事案│99年度偵│犯詐欺取財│
│即│均│人林映均，假冒為警員及書記│、臺北富邦商│  件報案三聯單（雲檢99│字第23號│罪，處有期│
│起│  │官童榮太，佯稱破獲洗錢案，│業銀行帳戶  │  偵字23號卷第16頁、第│        │徒刑伍月。│
│訴│  │其中有2 個人頭帳戶是被害人│            │  17頁）。            │        │          │
│書│  │所有，因涉嫌詐欺、偽造文書│            │2.林映均之存摺存款存入│        │          │
│附│  │、人頭帳戶，須將存款提出並│            │  存根1 張（雲檢99偵字│        │          │
│表│  │匯至指定帳戶，以利檢警調查│            │  23號卷第69頁）。    │        │          │
│五│  │云云，致被害人林映均不知有│            │                      │        │          │
│編│  │詐而陷於錯誤，於同日13時許│            │                      │        │          │
│號│  │以無摺存款方式，存入180,00│            │                      │        │          │
│六│  │0 元至同案被告蔡吉銘冒用黃│            │                      │        │          │
│〉│  │向豪名義申設之台北富邦商業│            │                      │        │          │
│  │  │銀行帳戶內，且旋遭提領一空│            │                      │        │          │
│  │  │。                        │            │                      │        │          │
├─┼─┼─────────────┼──────┼───────────┼────┼─────┤
│5 │游│詐欺集團成員於98年11月7 日│98年11月7 日│1.游振興之反詐騙諮詢專│雲林地檢│林維揚共同│
│〈│振│某時許，撥打電話予被害人游│、29,989元、│  線紀錄表、受理刑事案│99年度偵│犯詐欺取財│
│即│興│振興，佯稱係PCHOME購物網站│陽信商業銀行│  件報案三聯單（雲檢99│字第23號│罪，處有期│
│起│  │，因被害人先前分期付款設定│帳戶        │  偵字23號卷第18頁、第│        │徒刑月。│
│訴│  │有誤，誤設定成12期，會有遠│            │  19頁）。            │        │          │
│書│  │東商業銀行人員與其接洽，稍│            │2.游振興之自動櫃員機交│        │          │
│附│  │後被害人即接到另一詐騙集團│            │  易明細表1 張（雲檢99│        │          │
│表│  │成員電話，要求其至附近提款│            │  偵字23號卷第85頁）。│        │          │
│五│  │機操作手續，才能取消設定錯│            │3.冒用何嘉豪名義所申設│        │          │
│編│  │誤的分期付款交易云云，致被│            │  之陽信商業銀行開戶資│        │          │
│號│  │害人游振興不知有詐而陷於錯│            │  料及往來交易明細各1 │        │          │
│五│  │誤，依詐欺集團成員之指示操│            │  份（雲檢99偵字23號卷│        │          │
│〉│  │作自動櫃員機，匯款29,989元│            │  第87頁至第90頁）。  │        │          │
│  │  │至同案被告蔡吉銘冒用何嘉豪│            │                      │        │          │
│  │  │名義申設之陽信商業銀行帳戶│            │                      │        │          │
│  │  │內，且旋遭提領一空。      │            │                      │        │          │
└─┴─┴─────────────┴──────┴───────────┴────┴─────┘
附表四：（即起訴書犯罪事實三、前段）
┌─┬─┬─────────────────────────────────────┐
│編│被│詐欺時間及手段                                                            │
│號│害│                                                                          │
│  │人│                                                                          │
├─┼─┼─────────────────────────────────────┤
│1 │林│大陸地區真實姓名年籍不詳詐欺集團成員，於98年7 月22日上午9 時許，撥打電話並│
│  │佛│冒名為戶政事務所人員，向林佛詐稱其身分證遭人拿至戶政事務所要換發，旋即由該│
│  │  │詐騙集團成員冒名為臺北市警察局警官，詐稱其涉嫌違反新光銀行洗錢3000多萬，及│
│  │  │投資永信公司，稱傳喚其2 次均未到案，再又由該詐騙集團成員冒名為「臺北地檢署│
│  │  │檢察官張明芳」詐稱其帳戶供「王淑惠」使用，涉嫌違反洗錢防制條款等，欲將其帳│
│  │  │戶凍結，須領出42萬元準備交保事宜，將派人前往林佛位於雲林縣麥寮鄉橋頭村湖內│
│  │  │6 號住處點收，致林佛陷於錯誤後，而前往銀行如數提領現金後返家等候。同日中午│
│  │  │13時30分許，李國方即指示莊立杰、陳文宗乘坐周錫澈所駕駛之CIFIRO自小客車先抵│
│  │  │達林佛住處附近，由莊立杰向林佛收取遭詐欺之現金42萬元，莊立杰並當場交付林佛│
│  │  │由不詳之人於不詳時、地偽造之「台北地方法院地檢署監管科（面額42萬元）」、「│
│  │  │法務部行政凍結管制執行命令」、「請求暫時性凍結執行聲請書（其上並有已事先印│
│  │  │妥申請人林佛之請求暫緩執行凍結命令申請書）」各1 紙而行使之，莊立杰旋即將上│
│  │  │開款項全數交予具有相同犯意之陳文宗，由陳文宗扣除莊立杰、周錫澈之分紅後，搭│
│  │  │乘計程車前往附近之汽車旅館等待，李國方則駕車搭載具有相同犯意之蘇畇嘉、林和│
│  │  │宏，前往該汽車旅館向陳文宗拿取詐欺贓款，並由李國方依一定比例分贓。        │
└─┴─┴─────────────────────────────────────┘
附表五：（即起訴書附表四編號1、2、4）：
┌──┬──────┬──────────┬───────┬─────────────┐
│編號│犯 罪 時 間 │犯  罪  行  為      │犯罪地點      │證據                      │
├──┼──────┼──────────┼───────┼─────────────┤
│1   │98年10月13日│被告李國方與大陸詐欺│高雄縣鳳山市。│1.行動電話號碼0000000000、│
│〈即│下午15時許至│集團成員洽談向遭冒稱│              │  0000000000自98年10月13日│
│起訴│翌（14）日中│公務員、警員及檢察官│              │  15時許起至翌（14）日中午│
│書附│午12時52分許│之方式詐騙而陷於錯誤│              │  12時52分許止之通訊監察譯│
│表四│            │之真實姓名年籍待查之│              │  文16則（雲檢偵字6155號卷│
│編號│            │被害人，拿取詐欺贓款│              │  第192頁至背面）。       │
│1〉 │            │之事，同行共犯有被告│              │2.被告蘇畇嘉、林維揚之供述│
│    │            │蘇畇嘉、林維揚，且已│              │  及證詞（99年1 月25日訊問│
│    │            │得手。              │              │  筆錄）。                │
│    │            │                    │              │3.被告李國方之供述。      │
├──┼──────┼──────────┼───────┼─────────────┤
│2   │98年10月23日│被告林維揚與大陸詐欺│彰化縣員林鎮。│1.行動電話號碼0000000000號│
│〈即│13時57分許  │集團成員洽談向遭冒稱│              │  於98年10月23日13時57分許│
│起訴│            │公務員、警員及檢察官│              │  之通訊監察譯文1 則（雲檢│
│書附│            │之方式詐騙而陷於錯誤│              │  偵字6155號卷第194 頁背面│
│表四│            │之真實姓名年籍待查之│              │  ）。                    │
│編號│            │被害人，拿取詐欺贓款│              │2.被告林維揚之供述及證詞（│
│2〉 │            │之事，同行共犯有被告│              │  99年1 月25日訊問筆錄）。│
│    │            │李國方，且已得手。  │              │3.被告李國方之供述。      │
├──┼──────┼──────────┼───────┼─────────────┤
│3   │98年10月30日│被告林維揚與大陸詐欺│彰化縣彰化市曉│1.行動電話號碼0000000000號│
│〈即│中午12時50分│集團成員洽談向遭冒稱│陽路          │  98年10月30日中午12時50分│
│起訴│許至同日下午│公務員、警員及檢察官│              │  許起至同日下午13時34分43│
│書附│13時34分許  │之方式詐騙而陷於錯誤│              │  分許止之通訊監察譯文6 則│
│表四│            │之真實姓名年籍待查之│              │  （雲檢偵字6155號卷第194 │
│編號│            │被害人，並冒稱係法務│              │  頁至背面）。            │
│1〉 │            │部行政執行署監管科「│              │2.被告林維揚之供述與證詞（│
│    │            │王國峰」，向該女性被│              │  99年1 月25日訊問筆錄）。│
│    │            │害人拿取詐欺贓款之事│              │3.被告李國方之供述。      │
│    │            │，同行共犯尚有2 名不│              │                          │
│    │            │詳姓名年籍之人，該次│              │                          │
│    │            │詐欺犯行已著手，然詐│              │                          │
│    │            │欺贓款未得手。      │              │                          │
└──┴──────┴──────────┴───────┴─────────────┘
附表六：
┌─┬─┬─────────────┬──────┬───────────┬────┐
│編│被│詐欺時間及手段            │付款日、詐得│證據名稱及其頁數      │偵查案號│
│號│害│                          │金額（新臺幣│                      │        │
│  │人│                          │）及匯款帳戶│                      │        │
├─┼─┼─────────────┼──────┼───────────┼────┤
│1 │鄭│詐欺集團成員於98年12月17日│98年12月17日│1.鄭如玲之反詐騙案件紀│雲林地檢│
│〈│如│9 時10分許，撥打電話予被害│、400,000 元│  錄表1 份（雲檢98偵字│98年度偵│
│即│玲│人鄭如玲，假冒為警員並佯稱│、星展商業銀│  6138號卷第90頁）。  │字第6138│
│起│  │有被害人之新竹地院傳票1 張│行帳戶      │2.偽造之個人資料外洩授│號      │
│訴│  │，須淨空帳戶內所有的錢，存│            │  權止付聲明書1 份、臺│        │
│書│  │入指定之帳戶內，以利檢警調│            │  灣新竹地方法院檢察總│        │
│附│  │查云云，致被害人鄭如玲不知│            │  署執行公正處監管信託│        │
│表│  │有詐而陷於錯誤，於當日共匯│            │  證明2 份（雲檢98偵字│        │
│五│  │款4 筆，其中1 筆於該日15時│            │  6138號卷第93頁至第95│        │
│編│  │16分許匯款400,000 元至同案│            │  頁）。              │        │
│號│  │被告鄭以徽冒用林彤恩名義申│            │3.冒用林彤恩名義所申設│        │
│七│  │設之星展商業銀行帳戶內，且│            │  之星展商業銀行開戶資│        │
│〉│  │旋遭提領一空。            │            │  料及往來交易明細各1 │        │
│  │  │                          │            │  份（雲檢98偵字6138號│        │
│  │  │                          │            │  卷第55頁至第60頁）。│        │
├─┼─┼─────────────┼──────┼───────────┼────│
│2 │李│詐欺集團成員於98年12月30日│98年12月30日│1.李麗萍之反詐騙諮詢專│雲林地檢│
│〈│麗│11時58分許，撥打電話予被害│、190,000 元│  線紀錄表、受理刑事案│99年度偵│
│即│萍│人李麗萍，假冒為新竹地檢檢│、臺中商業銀│  件報案三聯單（雲檢99│字第627 │
│起│  │察官及書記官，佯稱被害人帳│行帳戶      │  偵字627 號卷第64頁、│號      │
│訴│  │戶遭盜用，要凍結其帳戶，須│            │  第68頁）。          │        │
│書│  │將存款領出並匯至指定帳戶內│            │2.李麗萍之無摺存款存入│        │
│附│  │，以利檢警調查云云，致被害│            │  通知聯（雲檢99偵字62│        │
│表│  │人李麗萍不知有詐而陷於錯誤│            │  7 號卷第69頁）。    │        │
│五│  │，於同日14時28分，匯款190,│            │3.冒用陳昭德名義所申設│        │
│編│  │000 元至同案被告陳新火冒用│            │  之臺中商業銀行開戶資│        │
│號│  │陳昭德名義申設之臺中商業銀│            │  料及往來交易明細各1 │        │
│十│  │行帳戶內，且旋遭提領一空。│            │  份（雲檢99偵字627 號│        │
│〉│  │                          │            │  卷第70頁至第73頁）。│        │
├─┼─┼─────────────┼──────┼───────────┼────│
│3 │薛│詐欺集團成員於98年12月30日│98年12月31日│1.薛雨青之反詐騙諮詢專│雲林地檢│
│〈│雨│13時30分許，撥打電話予被害│、800,221 元│  線紀錄表、受理刑事案│99年度偵│
│即│青│人薛雨青，假冒為彰化縣警察│、三信商業銀│  件報案三聯單（雲檢99│字第627 │
│起│  │局警員，佯稱被害人證件遭詐│行帳戶      │  偵字627 號卷第11頁  │號      │
│訴│  │騙集團冒用，並指示被害人於│（98年12月31│  、第14頁）。        │        │
│書│  │12月31日9 時回撥電話，詐騙│日、1,170,47│2.偽造之法務部執行凍結│        │
│附│  │集團人員謊稱須將定存解除匯│6 元、臺中大│  管制命令1 份、個人資│        │
│表│  │款予指定之帳戶供監管，以利│智二信分行帳│  料外洩授權止付聲明書│        │
│五│  │檢警調查云云，致被害人薛雨│戶，未據偵查│  2 份（雲檢99偵字627 │        │
│編│  │青不知有詐而陷於錯誤，於98│起訴）      │  號卷第15頁至第17頁）│        │
│號│  │年12月31日11時許，匯款800,│            │  。                  │        │
│九│  │221 元至同案被告陳新火冒用│            │3.冒用陳昭德名義所申設│        │
│〉│  │陳昭德名義申設之三信商業銀│            │  之三信商業銀行開戶資│        │
│  │  │行帳戶內，且旋遭提領一空；│            │  料及往來交易明細各1 │        │
│  │  │另匯款1,170,476 元至台中二│            │  份（雲檢99偵字627 號│        │
│  │  │信大智分行帳號000000000000│            │  卷第5 頁至第10頁）。│        │
│  │  │94號帳戶（未據偵查起訴）。│            │                      │        │
├─┼─┼─────────────┼──────┼───────────┼────│
│4 │蘇│詐欺集團成員於99年1 月14日│99年1 月14日│1.蘇昱蓁之反詐騙諮詢專│雲林地檢│
│〈│昱│11時58分許，撥打電話予被害│、261,000 元│  線紀錄表、受理刑事案│98年度偵│
│即│蓁│人蘇昱蓁，假冒為書記官及警│、合作金庫商│  件報案三聯單（雲檢98│字第6138│
│起│  │員，並佯稱被害人帳戶已被監│業銀行帳戶  │  偵字6138號卷第86頁  │號      │
│訴│  │控，為何未前往開庭，須將存│            │  、第89頁）。        │        │
│書│  │款提出，存入指定之帳戶內，│            │2.蘇昱蓁之存款憑條1 紙│        │
│附│  │以利檢警調查云云，致被害人│            │  （原審陳報狀卷第121 │        │
│表│  │蘇昱蓁不知有詐而陷於錯誤，│            │  頁）。              │        │
│五│  │於同日15時2 分，匯款261,00│            │3.冒用胡純鳳名義所申設│        │
│編│  │0 元至同案被告何思葦冒用胡│            │  之合作金庫商業銀行開│        │
│號│  │純鳳名義申設之合作金庫商業│            │  戶資料及往來交易明細│        │
│八│  │銀行帳戶內，且旋遭提領一空│            │  各1 份（雲檢98偵字61│        │
│〉│  │。                        │            │  38號卷第81頁至第85頁│        │
│  │  │                          │            │  ）。                │        │
└─┴─┴─────────────┴──────┴───────────┴────┘
附表七：
┌─┬─┬─┬──┬───┬──┬───────────┬───┬────────┐
│編│被│被│申辦│帳號  │申辦│證據                  │備註  │偽造、變造之物  │
│  │  │害│地點│      │時間│                      │      │                │
│號│告│人│    │      │    │                      │      │                │
├─┼─┼─┼──┼───┼──┼───────────┼───┼────────┤
│１│不│黃│高雄│臺北富│98年│(1)被害人黃熙林之指訴（│起訴書│(1)偽造之「黃熙林│
│〈│詳│熙│市前│邦商業│10月│  雲檢98偵字第6155號卷│犯罪事│  」印章1 枚    │
│即│男│林│鎮區│銀行股│12日│  第144 頁至第146 頁）│實四1.│(2)偽造之「黃熙林│
│起│子│  │保泰│份有限│    │  。                  │、起訴│  」國民身分證1 │
│訴│  │  │路  │公司前│    │(2)98年10月21日北富銀總│書附表│  張            │
│書│  │  │289 │鎮分行│    │  務字第9809 6號函暨所│五編號│(3)變造之「黃熙林│
│附│  │  │號  │736-1 │    │  附偽造之國民身分證影│一帳戶│  」全民健康保險│
│表│  │  │    │68-221│    │  本、開戶時之監視器畫│      │  卡1 張        │
│五│  │  │    │840號 │    │  面（雲檢98偵字第6155│      │(4)印鑑卡上「黃熙│
│編│  │  │    │      │    │  號卷第50頁至第53頁背│      │  林」署押1 枚、│
│號│  │  │    │      │    │  面）。              │      │  印文3 枚      │
│一│  │  │    │      │    │(3)99年10月1 日北富銀前│      │                │
│〉│  │  │    │      │    │  鎮字第0991000029  號│      │                │
│  │  │  │    │      │    │  函暨所附偽造之國民身│      │                │
│  │  │  │    │      │    │  分證影本、印鑑卡、對│      │                │
│  │  │  │    │      │    │  帳單查詢（原審卷(三)第│      │                │
│  │  │  │    │      │    │  194頁至第196頁）。  │      │                │
├─┤  ├─┼──┼───┼──┼───────────┼───┼────────┤
│２│  │陳│高雄│華南商│98年│(1)被害人陳忠和之指訴（│起訴書│(1)偽造之「陳忠和│
│〈│  │忠│縣仁│業銀行│10月│  雲檢98偵第6155號第14│犯罪事│  」印章1 枚    │
│即│  │和│武鄉│仁武分│12日│  7 頁第149 頁）。    │實四1.│(2)偽造之「陳忠和│
│起│  │  │中正│行722-│    │(2)98年10月22日華仁存字│、起訴│  」國民身分證1 │
│訴│  │  │路41│200-00│    │  第980001號函暨所附開│書附表│  張            │
│書│  │  │號  │5611號│    │  戶基本資料、印鑑卡、│五編號│(3)變造之「陳忠和│
│附│  │  │    │      │    │  偽造之國民身分證影本│二帳戶│  」全民健康保險│
│表│  │  │    │      │    │  （雲檢98偵字第6155號│      │  卡1 張        │
│五│  │  │    │      │    │  卷第54頁至第55頁）。│      │(4)印鑑卡上「陳忠│
│編│  │  │    │      │    │                      │      │  和」署押1 枚、│
│號│  │  │    │      │    │                      │      │  印文2 枚      │
│二│  │  │    │      │    │                      │      │                │
│〉│  │  │    │      │    │                      │      │                │
└─┴─┴─┴──┴───┴──┴───────────┴───┴────────┘
附表八：（即起訴書犯罪事實四、1.後段部分〉部分
┌─┬───────────────────────────────────┐
│編│犯罪事實                                                              │
│號│                                                                      │
├─┼───────────────────────────────────┤
│1 │李國方因遭多件刑事案件通緝，為躲避警方查驗身分，而逕自拿取不知情之李承│
│  │昌身分資料，以上開方式，沿用其兄弟「李承昌」之名義，偽造「李承昌」名義│
│  │之全民健康保險卡，以供對外出示身分而躲避通緝之追捕，足以生損害於李承昌│
│  │及中央健康保險局對全民健康保險卡核發業務之正確性。                    │
└─┴───────────────────────────────────┘
附表九：（即起訴書犯罪事實四、3.部分〈申請行
          動電話門號部分〉部分
┌─┬─┬─┬──┬───┬──┬───────┬───┬──────┐
│編│被│被│申辦│行動電│申辦│證據          │備註  │偽造、變造之│
│  │  │害│地點│話門號│時間│              │      │物          │
│號│告│人│    │      │    │              │      │            │
├─┼─┼─┼──┼───┼──┼───────┼───┼──────┤
│1 │陳│陳│臺中│門號09│98年│(1)被害人陳昭德│起訴書│(1)偽造之「陳│
│  │新│昭│縣豐│834053│11月│  之指訴（雲檢│犯罪事│  昭德」國民│
│  │火│德│原市│93號  │26日│  99偵字第434 │實四3.│  身分證1張 │
│  │  │  │之台│      │    │  號卷第14頁至│      │(2)變造之「陳│
│  │  │  │灣大│      │    │  第15頁）。  │      │  昭德」全民│
│  │  │  │哥大│      │    │(2)台灣大哥大股│      │  健康保險卡│
│  │  │  │豐原│      │    │  份有限公司99│      │  1 張      │
│  │  │  │中山│      │    │  年1 月27日法│      │(3)申請書上「│
│  │  │  │店  │      │    │  大字第099012│      │  陳昭德」署│
│  │  │  │    │      │    │  913號函暨預 │      │  押1 枚    │
│  │  │  │    │      │    │  付卡申請書各│      │            │
│  │  │  │    │      │    │  1 份（雲檢99│      │            │
│  │  │  │    │      │    │  偵字627 號卷│      │            │
│  │  │  │    │      │    │  第19頁至第20│      │            │
│  │  │  │    │      │    │  頁）。      │      │            │
├─┼─┼─┼──┼───┼──┼───────┼───┼──────┤
│2 │陳│陳│臺中│門號09│98年│(1)被害人陳昭德│起訴書│(1)偽造之「陳│
│  │新│昭│縣神│814162│11月│  之指訴（雲檢│犯罪事│  昭德」國民│
│  │火│德│岡鄉│42號  │26日│  99偵字第434 │實四3.│  身分證1張 │
│  │  │  │之遠│      │    │  號卷第14頁至│      │(2)變造之「陳│
│  │  │  │傳電│      │    │  第15頁）。  │      │  昭德」全民│
│  │  │  │信股│      │    │(2)遠傳電信股份│      │  健康保險卡│
│  │  │  │份有│      │    │  有限公司99年│      │  1 張      │
│  │  │  │限公│      │    │  2 月1 日遠傳│      │(3)申請書上「│
│  │  │  │司神│      │    │  （企營）字第│      │  陳昭德」署│
│  │  │  │岡社│      │    │  00000000000 │      │  押1 枚    │
│  │  │  │口特│      │    │  號函暨門號申│      │            │
│  │  │  │約服│      │    │  請資料各1 份│      │            │
│  │  │  │務中│      │    │  （雲檢99偵字│      │            │
│  │  │  │心  │      │    │  627 號卷第21│      │            │
│  │  │  │    │      │    │  頁至第22頁）│      │            │
│  │  │  │    │      │    │  。          │      │            │
└─┴─┴─┴──┴───┴──┴───────┴───┴──────┘
附表十：
┌─┬─┬─┬──┬───┬──┬────────────┬───────┐
│編│被│被│申辦│帳號  │申辦│證據                    │備註          │
│  │  │害│地點│      │時間│                        │              │
│號│告│人│    │      │    │                        │              │
├─┼─┼─┼──┼───┼──┼────────────┼───────┤
│１│鄭│林│高雄│合作金│98年│(1)99年2 月9 日合金三民字│（公訴檢察官補│
│  │以│彤│市博│庫商業│12月│  第0990000641號函、開戶│充理由書（見原│
│  │徽│恩│愛一│銀行三│7 日│  綜合申請書、新開戶建檔│審卷(四)第175頁 │
│  │  │  │路30│民分行│    │  登錄單、客戶當月份交易│至第176頁）   │
│  │  │  │號  │059076│    │  資料查詢單、開戶時之監│              │
│  │  │  │    │542952│    │  視器畫面（本院卷(四)第66│              │
│  │  │  │    │0 號  │    │  頁至第69頁）。        │              │
└─┴─┴─┴──┴───┴──┴────────────┴───────┘
附表十一：
┌─┬─┬─────────────┬──────┬───────────┬───┐
│編│被│詐欺時間及手段            │付款日、詐得│證據名稱及其頁數      │備註  │
│號│害│                          │金額（新臺幣│                      │      │
│  │人│                          │）及匯款帳戶│                      │      │
├─┼─┼─────────────┼──────┼───────────┼───┤
│１│楊│詐欺集團成員於98年12月17日│98年12月17日│1.楊茗嵐之受理刑事案件│（公訴│
│  │茗│11時許，撥打電話予被害人楊│、51,000元、│  報案三聯單（原審卷(四)│檢察官│
│  │嵐│茗嵐，假冒為警員及書記官，│合作金庫商業│  第74頁）。          │補充理│
│  │  │佯稱被害人資料外洩，證件遭│銀行帳戶    │2.冒用林彤恩名義所申設│由書（│
│  │  │使用作為洗錢帳號，因被害人│            │  之合作金庫商業銀行開│見原審│
│  │  │未出庭，但已找到人替其辯護│            │  戶資料及往來交易明細│卷(四)第│
│  │  │，須將帳戶內所有錢淨空，匯│            │  各1份（原審卷(四)第66 │175頁 │
│  │  │至替其辦護人戶頭內云云，致│            │  頁至第68頁）。      │至第17│
│  │  │被害人楊茗嵐不知有詐而陷於│            │                      │6頁） │
│  │  │錯誤，於同日13時39分，匯款│            │                      │      │
│  │  │51,000元至被告鄭以徽冒用林│            │                      │      │
│  │  │彤恩名義申設之合作金庫商業│            │                      │      │
│  │  │銀行帳戶內，且旋遭提領一空│            │                      │      │
│  │  │。                        │            │                      │      │
└─┴─┴─────────────┴──────┴───────────┴───┘
附表十二：
┌─┬─┬─────────────┬──────┬───────────┬───┐
│編│被│詐欺時間及手段            │付款日、詐得│證據名稱及其頁數      │備註  │
│號│害│                          │金額（新臺幣│                      │      │
│  │人│                          │）及匯款帳戶│                      │      │
├─┼─┼─────────────┼──────┼───────────┼───┤
│１│徐│詐欺集團成員於98年11月6 日│98年11月6 日│1.徐子茜之反詐騙案件紀│（公訴│
│  │子│14時許，撥打電話予被害人徐│、250,000 元│  錄表、受理刑事案件報│檢察官│
│  │茜│子茜，假冒雲林地檢署檢察官│陽信商業銀行│  案三聯單（原審卷(四)第│補充理│
│  │  │及警察單位，佯稱被害人所有│帳戶        │  75頁、第78頁）。    │由書（│
│  │  │之帳戶涉及刑事案件，須清空│            │2.徐子茜之陽信商業銀行│見原審│
│  │  │其現有的帳戶，並匯入提供之│            │  存款送款單1紙（原審 │卷(四)第│
│  │  │6 個帳戶，待釐清案情後即會│            │  卷(四)第79頁）。      │175頁 │
│  │  │歸還云云，致被害人徐子茜不│            │3.冒用何嘉豪名義所申設│至第17│
│  │  │知有詐而陷於錯誤，於98年11│            │  之陽信商業銀行開戶資│6頁） │
│  │  │月6 日至11日間共匯款6 筆，│            │  料及往來交易明細各1 │      │
│  │  │其中1 筆於98年11月6 日14時│            │  份（雲檢99偵字23號卷│      │
│  │  │許，匯款250,000 元至被告蔡│            │  第87頁至第90頁）。  │      │
│  │  │吉銘冒用何嘉豪名義申設之陽│            │                      │      │
│  │  │信商業銀行帳戶內，且旋遭提│            │                      │      │
│  │  │領一空。                  │            │                      │      │
└─┴─┴─────────────┴──────┴───────────┴───┘
附表十三：
┌─┬─┬─────────────┬──────┬───────────┬────┬───┐
│編│被│詐欺時間及手段            │付款日、詐得│證據名稱及其頁數      │偵查案號│備註  │
│號│害│                          │金額（新臺幣│                      │        │      │
│  │人│                          │）及匯款帳戶│                      │        │      │
├─┼─┼─────────────┼──────┼───────────┼────┼───┤
│１│徐│詐欺集團成員於98年10月16日│98年10月16日│1.徐婉芸之華南商業銀行│雲林地檢│（公訴│
│  │婉│10時許，撥打電話予被害人徐│、240,000 元│  活期性存款存款憑條（│98年度偵│檢察官│
│  │芸│婉芸，假冒為警官，佯稱被害│、華南商業銀│  雲檢98偵字6150號卷第│字第6150│補充理│
│  │  │人的資料外洩，證件遭盜用且│行帳戶      │  52頁）。            │        │由書（│
│  │  │開立帳戶，要求其配合調查，│            │2.陳育政之華南商業銀行│        │見原審│
│  │  │另一詐騙集團成員其後即假冒│            │  開戶資料及往來交易明│        │卷(四)第│
│  │  │為書記官打電話予被害人，稱│            │  細各1 份（雲檢98偵字│        │175頁 │
│  │  │須錄音存證，電話不能掛斷，│            │  6150號卷第45頁至第47│        │至第17│
│  │  │並要被害人於下午13時30分前│            │  頁）。              │        │6頁） │
│  │  │，將帳戶內錢領出來，匯入其│            │                      │        │      │
│  │  │所指定之帳戶內，以利檢警調│            │                      │        │      │
│  │  │查云云，致被害人徐婉芸不知│            │                      │        │      │
│  │  │有詐而陷於錯誤，於同日14時│            │                      │        │      │
│  │  │10分許，匯款240,000 元至陳│            │                      │        │      │
│  │  │育政之華南商業銀行帳戶內，│            │                      │        │      │
│  │  │且旋遭提領一空。          │            │                      │        │      │
├─┼─┼─────────────┼──────┼───────────┼────┤      │
│２│袁│詐欺集團成員於98年10月16日│98年10月16日│1.袁新懋之華南商業銀行│雲林地檢│      │
│  │新│14時許，撥打電話予被害人袁│、50,000元、│  匯款申請書（雲檢98偵│98年度偵│      │
│  │懋│新懋，佯稱是被害人的同學，│中華郵政帳戶│  字6150號卷第66頁）。│字第6150│      │
│  │  │要向其借5 萬元云云，致被害│            │2.王瑋瑄之開戶資料及往│號      │      │
│  │  │人袁新懋不知有詐而陷於錯誤│            │  來交易明細各1 份（雲│        │      │
│  │  │，於同日15時25分許，匯款50│            │  檢98偵字6150號卷第57│        │      │
│  │  │,000元至王瑋瑄之中華郵政帳│            │  頁至第61頁）。      │        │      │
│  │  │戶內，且旋遭提領一空。    │            │                      │        │      │
└─┴─┴─────────────┴──────┴───────────┴────┴───┘
附表十四：在同案被告李國方車牌號碼9309-PS 號自小客車內及
          被告鄭以徽身上所扣得之物
┌──┬──────────────────┬───┬────┬────┬──────┐
│編號│扣案物名稱                          │數量  │保管字號│所有權人│備註        │
├──┼──────────────────┼───┼────┼────┼──────┤
│1   │NOKIA 牌行動電話（含門號0000000000號│1 支  │99年度保│李國方  │供本案附表一│
│    │SIM卡1張）（見原審卷(五)第70頁至第72  │      │管字第26│        │犯罪所用之物│
│    │頁）                                │      │7 號    │        │            │
├──┼──────────────────┼───┼────┼────┼──────┤
│2   │NOKIA 牌行動電話（含門號0000000000號│1 支  │同上    │同上    │同上        │
│    │SIM卡1張）（見原審卷(五)第70頁至第72  │      │        │        │            │
│    │頁）                                │      │        │        │            │
├──┼──────────────────┼───┼────┼────┼──────┤
│3   │SAMSUNG 牌行動電話（含門號0000000000│1 支  │同上    │同上    │同上        │
│    │號SIM卡1張）（見原審卷(五)第70頁至第72│      │        │        │            │
│    │頁）                                │      │        │        │            │
├──┼──────────────────┼───┼────┼────┼──────┤
│4   │偽造「林彤恩」國民身分證（見原審卷(五)│1 張  │同上    │同上    │供本案附表一│
│    │第76頁至第77頁）                    │      │        │        │編號7 犯罪所│
│    │                                    │      │        │        │用之物（於附│
│    │                                    │      │        │        │表一編號7 (2)│
│    │                                    │      │        │        │所示偽造之物│
│    │                                    │      │        │        │）          │
├──┼──────────────────┼───┼────┼────┼──────┤
│5   │變造「林彤恩」全民健康保險卡（見原審│1 張  │同上    │同上    │同上（於附表│
│    │卷(五)第76頁至第77頁）                │      │        │        │一編號7 (3)所│
│    │                                    │      │        │        │示偽造之物）│
├──┼──────────────────┼───┼────┼────┼──────┤
│6   │鄭以徽數位影像光碟片（見原審卷(五)第73│1 片  │同上    │鄭以徽  │同上        │
│    │頁）                                │      │        │        │            │
├──┼──────────────────┼───┼────┼────┼──────┤
│7   │NOKIA 牌行動電話（含門號0000000000SI│1 支  │99年度保│鄭以徽  │同上        │
│    │M卡1 張）（見原審卷(五)第61頁至第63頁 │      │管字第27│        │            │
│    │）                                  │      │1 號    │        │            │
├──┼──────────────────┼───┼────┼────┼──────┤
│8   │變造「陳昭德」國民身分證（見原審卷(五)│1 張  │99年度保│陳新火  │供本案附表一│
│    │第78頁至第79頁）                    │      │管字第  │        │編號5 、6 犯│
│    │                                    │      │267 號  │        │罪所用之物（│
│    │                                    │      │        │        │於附表一編號│
│    │                                    │      │        │        │5 (2)、6 (2)所│
│    │                                    │      │        │        │示偽造之物）│
├──┼──────────────────┼───┼────┼────┼──────┤
│9   │偽造「陳昭德」全民健康保險卡（見原審│1 張  │同上    │同上    │同上（於附表│
│    │卷(五)第78頁至第79頁）                │      │        │        │一編號5 (3)、│
│    │                                    │      │        │        │6 (3)所示偽造│
│    │                                    │      │        │        │之物）      │
├──┼──────────────────┼───┼────┼────┼──────┤
│10  │陳新火數位影像光碟片（見原審卷(五)第73│1 片  │同上    │同上    │同上        │
│    │頁）                                │      │        │        │            │
├──┼──────────────────┼───┼────┼────┼──────┤
│11  │變造「李承昌」全民健康保險卡（見原審│1 張  │同上    │李國方  │（供同案被告│
│    │卷(五)第81頁至第82頁）                │      │        │        │李國方附表八│
│    │                                    │      │        │        │犯罪所用之物│
│    │                                    │      │        │        │）          │
├──┼──────────────────┼───┼────┼────┼──────┤
│12  │江茂經、張智嵐、李世偉、何明廣、蕭百│10張  │同上    │同上    │供本案附表一│
│    │鈞、李世偉、廖進生、吳奕興、塗得堯、│      │        │        │犯罪所用之物│
│    │孫敬翔等人之身分證（見原審卷(五)第87頁│      │        │        │            │
│    │至第88頁）                          │      │        │        │            │
├──┼──────────────────┼───┼────┼────┼──────┤
│13  │陳炫妏身分證1 張、陳炫妏全民健康保險│4 張  │同上    │同上    │同上        │
│    │卡3張（見原審卷(五)第83頁至第84頁、第 │      │        │        │            │
│    │89頁）                              │      │        │        │            │
├──┼──────────────────┼───┼────┼────┼──────┤
│14  │塗得堯、廖進生、江茂經、張智嵐、吳思│16張  │同上    │同上    │同上        │
│    │宇、曾淑麗、羅名岳、賴禹方、張蟬侑、│      │        │        │            │
│    │張志豪、吳奕興、賴均翰、陳裕勛、薛＊│      │        │        │            │
│    │俊等14張全民健康保險卡；江和田全民健│      │        │        │            │
│    │康保險卡2張（見原審卷(五)第83頁至第84 │      │        │        │            │
│    │頁、第89頁至第90頁）                │      │        │        │            │
├──┼──────────────────┼───┼────┼────┼──────┤
│15  │SAMSUNG 牌行動電話（含門號0000000000│1 支  │同上    │李國方  │與本案無關  │
│    │號SIM卡1張）（見原審卷(五)第70頁至第72│      │        │        │            │
│    │頁）                                │      │        │        │            │
├──┼──────────────────┼───┼────┼────┼──────┤
│16  │電話儲值卡（見原審卷(五)第86頁）      │9 張  │同上    │同上    │同上        │
├──┼──────────────────┼───┼────┼────┼──────┤
│17  │新臺幣（仟元）                      │12張  │同上    │同上    │同上        │
├──┼──────────────────┼───┼────┼────┼──────┤
│18  │楊玉貞、亓大緯、周恆志、何明廣（駕駛│4 張（│同上    │同上    │同上        │
│    │執照）（見原審卷(五)第85頁）          │扣押物│        │        │            │
│    │                                    │品目錄│        │        │            │
│    │                                    │表誤載│        │        │            │
│    │                                    │為6 張│        │        │            │
├──┼──────────────────┼───┼────┼────┼──────┤
│19  │電話號碼抄寫紙張                    │5 張  │見偵字第│同上    │同上        │
│    │                                    │      │6250號卷│        │            │
│    │                                    │      │第27頁  │        │            │
└──┴──────────────────┴───┴────┴────┴──────┘
附表十五：在同案被告何思葦及鄭以徽位於臺中市○○路50號8
          樓之8 住處所扣得之物
┌──┬──────────────────┬───┬────┬────┬──────┐
│編號│扣案物名稱                          │數量  │保管字號│所有權人│備註        │
├──┼──────────────────┼───┼────┼────┼──────┤
│1   │偽造「胡純鳳」國民身分證身分證（見原│1 張  │99年度保│何思葦  │供本案附表一│
│    │審卷(五)第66頁至第67頁）              │      │管字第27│        │編號8 犯罪所│
│    │                                    │      │1 號    │        │用之物（於附│
│    │                                    │      │        │        │表一編號8 (2)│
│    │                                    │      │        │        │所示偽造之物│
│    │                                    │      │        │        │）          │
├──┼──────────────────┼───┼────┼────┼──────┤
│2   │變造「胡純鳳」全民健康保險卡（見原審│1 張  │同上    │何思葦  │同上（於附表│
│    │卷(五)第66頁至第67頁）                │      │        │        │一編號8 (3)所│
│    │                                    │      │        │        │示偽造之物）│
├──┼──────────────────┼───┼────┼────┼──────┤
│3   │Sony Ericsson 牌行動電話（含門號0930│1 支  │同上    │何思葦  │與本案無關  │
│    │182889號SIM卡1張（見原審卷(五)第61頁至│      │        │        │            │
│    │第63頁）                            │      │        │        │            │
├──┼──────────────────┼───┼────┼────┼──────┤
│4   │劉于筠身分證（見原審卷(五)第68頁至第  │1 張  │同上    │何思葦  │同上        │
│    │69頁）                              │      │        │        │            │
└──┴──────────────────┴───┴────┴────┴──────┘
附表十六：在被告林和宏位於臺中市○○路○ 段15號12樓之9 住
          處所扣得之物
┌──┬─────────────────┬───┬────┬────┬──────┐
│編號│扣案物名稱（照片之頁數）          │數量  │保管字號│所有權人│備註        │
├──┼─────────────────┼───┼────┼────┼──────┤
│1   │護背機 （見原審卷(五)第2 頁）       │1 台  │100 年度│林和宏  │供本案附表一│
│    │                                  │      │保管字第│        │犯罪所用之物│
│    │                                  │      │242 號  │        │            │
├──┼─────────────────┼───┼────┼────┼──────┤
│2   │彩色列表機（見原審卷(五)第5 頁）    │2 台  │同上    │同上    │同上        │
├──┼─────────────────┼───┼────┼────┼──────┤
│3   │電腦主機（見原審卷(五)第6 頁）      │2 台  │同上    │同上    │同上        │
├──┼─────────────────┼───┼────┼────┼──────┤
│4   │數字打印機（見原審卷(五)第9 頁）    │1 台  │同上    │同上    │同上        │
├──┼─────────────────┼───┼────┼────┼──────┤
│5   │膠膜1包 （見原審卷(五)第35頁）      │25片  │同上    │同上    │同上        │
├──┼─────────────────┼───┼────┼────┼──────┤
│6   │偽造證件人頭資料（見原審卷(五)第11頁│16張  │同上    │同上    │同上        │
│    │至第26頁）                        │      │        │        │            │
├──┼─────────────────┼───┼────┼────┼──────┤
│7   │偽造身分證空白紙（見原審卷(五)第35頁│43張（│同上    │同上    │同上        │
│    │）                                │扣押物│        │        │            │
│    │                                  │品目錄│        │        │            │
│    │                                  │表誤載│        │        │            │
│    │                                  │為35張│        │        │            │
│    │                                  │）    │        │        │            │
├──┼─────────────────┼───┼────┼────┼──────┤
│8   │偽造身分證半成品（見原審卷(五)第28頁│1 張  │同上    │同上    │與本案無關  │
│    │）                                │      │        │        │            │
├──┼─────────────────┼───┼────┼────┼──────┤
│9   │檢驗證件掃描器（見原審卷(五)第38頁）│1 支  │同上    │同上    │同上        │
├──┼─────────────────┼───┼────┼────┼──────┤
│10  │鋼印機（見原審卷(五)第3 頁）        │3 台  │同上    │同上    │同上        │
├──┼─────────────────┼───┼────┼────┼──────┤
│11  │閘刀（見原審卷(五)第4 頁）          │3 台  │同上    │同上    │同上        │
├──┼─────────────────┼───┼────┼────┼──────┤
│12  │點震列表機（見原審卷(五)第7 頁）    │1 台  │同上    │同上    │同上        │
├──┼─────────────────┼───┼────┼────┼──────┤
│13  │變電器（見原審卷(五)第8 頁）        │1 台  │同上    │同上    │同上        │
├──┼─────────────────┼───┼────┼────┼──────┤
│14  │范書諱假身分證（見原審卷(五)第10頁）│1 張  │同上    │同上    │同上        │
├──┼─────────────────┼───┼────┼────┼──────┤
│15  │盜刻官署印章（見原審卷(五)第35頁、第│1 枚  │同上    │同上    │同上        │
│    │93頁）                            │      │        │        │            │
├──┼─────────────────┼───┼────┼────┼──────┤
│16  │盜刻官印設計草圖（見原審卷(五)第36頁│1 張  │同上    │同上    │同上        │
│    │）                                │      │        │        │            │
├──┼─────────────────┼───┼────┼────┼──────┤
│17  │偽造汽車駕照半成品（見原審卷(五)第29│1 張  │同上    │同上    │同上        │
│    │頁）                              │      │        │        │            │
├──┼─────────────────┼───┼────┼────┼──────┤
│18  │偽造警察人員服務證空白用紙（見原審│5 張  │同上    │同上    │同上        │
│    │卷(五)第30頁至第34頁）              │      │        │        │            │
├──┼─────────────────┼───┼────┼────┼──────┤
│19  │偽造證件人頭照片（見原審卷(五)第37頁│4 張  │同上    │同上    │同上        │
│    │）                                │      │        │        │            │
├──┼─────────────────┼───┼────┼────┼──────┤
│20  │偽造汽車駕照空白用紙（見原審卷(五)第│91張  │同上    │同上    │同上        │
│    │39頁至第51頁）                    │      │        │        │            │
└──┴─────────────────┴───┴────┴────┴──────┘
附表十七：李煥彬（即同案被告李國方之父親）依被告李國方之
          指示向警方所提出扣案物
┌──┬─────────────────┬───┬────┬────┬──────┐
│編號│扣案物名稱（照片之頁數）          │數量  │保管字號│所有權人│備註        │
├──┼─────────────────┼───┼────┼────┼──────┤
│1   │列表機（見原審卷(五)第91頁至第92頁）│1 台  │99年度保│林和宏  │供本案附表一│
│    │                                  │      │管字第27│        │犯罪所用之物│
│    │                                  │      │2 號    │        │            │
├──┼─────────────────┼───┼────┼────┼──────┤
│2   │機具（見原審卷(五)第91頁至第92頁）  │1 台  │同上    │林和宏  │同上        │
└──┴─────────────────┴───┴────┴────┴──────┘
附表十八：在同案被告蔡吉銘身上所扣得之物
┌──┬─────────────────┬───┬────┬────┬─────┐
│編號│扣案物名稱（照片之頁數）          │數量  │保管字號│所有權人│備註      │
├──┼─────────────────┼───┼────┼────┼─────┤
│1   │Sony Ericsson 牌行動電話（含門號09│1 支  │99年度保│蔡吉銘  │供本案附表│
│    │00000000號SIM卡1張）（見原審卷(五)第│      │管字第  │        │一編號1 、│
│    │61頁至第63頁）                    │      │271 號  │        │2犯 罪所用│
│    │                                  │      │        │        │之物      │
└──┴─────────────────┴───┴────┴────┴─────┘
附表十九：在車牌號碼1630-ZH 自小客車及同案被告林和宏身上
          所扣得之物
┌──┬─────────────────┬───┬────┬────┬──────┐
│編號│扣案物名稱（照片之頁數）          │數量  │保管字號│所有權人│備註        │
├──┼─────────────────┼───┼────┼────┼──────┤
│1   │驗證照機1 部（見原審卷(五)第54頁）  │1 支  │100 年度│林和宏  │與本案無關  │
│    │                                  │      │保管字第│        │            │
│    │                                  │      │241號   │        │            │
├──┼─────────────────┼───┼────┼────┼──────┤
│2   │行動電話6支（見原審卷(五)第52頁至第 │6 支  │同上    │同上    │同上        │
│    │53頁）                            │      │        │        │            │
├──┼─────────────────┼───┼────┼────┼──────┤
│3   │SIM卡4 張（見原審卷(五)第54頁）     │4 片  │同上    │同上    │同上        │
├──┼─────────────────┼───┼────┼────┼──────┤
│4   │隨身碟1 支（見原審卷(五)第54頁）    │1 支  │同上    │同上    │同上        │
└──┴─────────────────┴───┴────┴────┴──────┘
附表二十：在同案被告李國方位於雲林縣虎尾鎮○○路446 號4
          樓之2 所扣得之物
┌──┬─────────────────┬───┬────┬────┬──────┐
│編號│扣案物名稱                        │數量  │保管字號│所有權人│備註        │
├──┼─────────────────┼───┼────┼────┼──────┤
│1   │陳新火印章（見原審卷(五)第75頁）    │1 枚  │99年度保│陳新火  │與本案無關  │
│    │                                  │      │管字第26│        │            │
│    │                                  │      │7 號    │        │            │
├──┼─────────────────┼───┼────┼────┼──────┤
│2   │NOKIA牌行動電話（見原審卷(五)第70頁 │1 支  │同上    │林維揚  │同上        │
│    │至第72頁）                        │      │        │        │            │
├──┼─────────────────┼───┼────┼────┼──────┤
│3   │記事簿（見原審卷(五)第75頁）        │1 本  │同上    │林維揚  │同上        │
├──┼─────────────────┼───┼────┼────┼──────┤
│4   │陳新火中華民國護照、臺灣居民來往大│2 本  │見偵字第│陳新火  │同上        │
│    │陸通行證                          │      │6150號卷│        │（陳新火已領│
│    │                                  │      │第27頁  │        │回）        │
├──┼─────────────────┼───┼────┼────┼──────┤
│5   │陳新火2吋相片（見原審卷(五)第74頁） │8 張  │同上    │陳新火  │供本案附表一│
│    │                                  │      │        │        │編號3 至6犯 │
│    │                                  │      │        │        │罪所用之物  │
└──┴─────────────────┴───┴────┴────┴──────┘
附表二十一：在同案被告蘇畇嘉位於臺中市○區○○路189 巷6
            號住處所扣得之物
┌──┬─────────────────┬───┬────┬────┬─────┐
│編號│扣案物名稱                        │數量  │保管字號│所有權人│備註      │
│    │                                  │      │        │        │          │
├──┼─────────────────┼───┼────┼────┼─────┤
│1   │MUCH牌行動電話（含門號0000000000號│1 支  │99年度保│蘇畇嘉  │與本案無關│
│    │SIM卡1張）（見原審卷(五)第59頁至第60│      │管字第27│        │          │
│    │頁）                              │      │0 號    │        │          │
├──┼─────────────────┼───┼────┼────┼─────┤
│2   │ZTE 牌行動電話（含門號0000000000號│1 支  │同上    │蘇畇嘉  │同上      │
│    │SIM卡1張）（見原審卷(五)第59頁至第60│      │        │        │          │
│    │頁）                              │      │        │        │          │
├──┼─────────────────┼───┼────┼────┼─────┤
│3   │LG牌行動電話（含門號0000000000號SI│1 支  │同上    │蘇畇嘉  │同上      │
│    │M卡1張）（見原審卷(五)第59頁至第60  │      │        │        │          │
│    │頁                                │      │        │        │          │
└──┴─────────────────┴───┴────┴────┴─────┘
附表二十二：在同案被告陳新火身上所扣得之物
┌──┬─────────────────┬───┬────┬────┬─────┐
│編號│扣案物名稱（照片之頁數）          │數量  │保管字號│所有權人│備註      │
├──┼─────────────────┼───┼────┼────┼─────┤
│1   │MOTOROLA 牌行動電話（含門號0000000│1 支  │99年度保│陳新火  │與本案無關│
│    │161號SIM 卡1 張）（見原審卷(五)第56 │      │管字第26│        │          │
│    │頁至第58頁）                      │      │8 號    │        │          │
└──┴─────────────────┴───┴────┴────┴─────┘
附錄：本案論罪科刑法條全文：
刑法第一百五十八條第一 項：
冒充公務員而行使其職權者，處三年以下有期徒刑、拘役或五百
元以下罰金。
刑法第二百十條：
偽造、變造私文書，足以生損害於公眾或他人者，處五年以下有
期徒刑。
刑法第二百十二條：
偽造、變造護照、旅券、免許證、特許證及關於品行、能力服務
或其他相類之證書、介紹書，足以生損害於公眾或他人者，處一
年以下有期徒刑、拘役或三百元以下罰金。
刑法第二百十六條：
行使第二百十條至第二百十五條之文書者，依偽造、變造文書或
登載不實事項或使登載不實事項之規定處斷。
刑法第二百十八條：
偽造公印或公印文者，處五 年以下有期徒刑。
盜用公印或公印文足以生損害於公眾或他人者，亦同。
刑法第三百三十九條：
意圖為自己或第三人不法之所有，以詐術使人將本人或第三人之
物交付者，處五年以下有期徒刑、拘役或科或併科一千元以下罰
金。
以前項方法得財產上不法之利益或使第三人得之者，亦同。
前二項之未遂犯罰之。
戶籍法第七十五條：
意圖供冒用身份使用，而偽造、變造國民身份證，足以生損害於
公眾或他人者，處五年以下有期徒刑、拘役或科或併科新臺幣五
十萬元以下罰金。
行使前項偽造、變造之國民身份證者，亦同。
將國民身份證交付他人，以供冒名使用，或冒用身份而使用他人
交付或遺失之國民身份證，足以生損害於公眾或他人者，處三年
以下有期徒刑、拘役或科或併科新臺幣三十萬元以下罰金。